---
title: "Contador"
author: "[2026]"
output: 
  flexdashboard::flex_dashboard:
    logo: universales_logo.png
    orientation: rows
    vertical_layout: scroll
    theme:
      bootswatch: united   #tema predeterminado
      navbar-bg: "#c7cdde"  #Color barra de navegación
    css: estilo_contador.css

---



```{r setup, include=FALSE}
library(flexdashboard)
library(dplyr)
library(tibble) 
library(forcats)
library(tidyr)
library(purrr)
library(stringr)
library(scales)
library(lubridate)
library(readxl)
library(highcharter)
library(ggplot2)
library(gtsummary)
library(reactable)
library(reactablefmtr)
library(htmltools)
library(htmlwidgets)
library(plotly)
library(crosstalk)
library(bslib)
library(sass)
library(bsicons)
library(googlesheets4)
library(gargle)

#Auth   ------------------------------------------------------
try(gs4_auth(
  path = secret_decrypt_json(
    "gs4_encuestas_serviceaccount_enc.json",
    key = "GS4_ENCUESTAS_KEY"
  )
))

#Importación   --------------------------------------------------------
data <- read_sheet("1MrQAaUfNKvC-3ihHEyb1q2Z9cwBR2dXyz7C0GzBOv7g")
principal <- read_sheet("1KX7OtyGvOR72StII-XS4gaJIK9Fl3kRP_msw0EtyaPY") %>% 
  filter(company == "SEGUROS UNIVERSALES")

ultima_actualizacion <- Sys.time()

# principal <- principal %>%
#   mutate(user_login = as.character(user_login),
#          user_pass = as.character(user_pass))

data <- data %>%
  mutate(fecha = `Submitted at`- hours(6)) %>%
  relocate(fecha, .after = `Submitted at`)

principal <- principal %>% 
  left_join(data,
            by="ref", multiple = "first")

principal <- principal %>% 
  mutate(estado = case_when(!is.na(`Submission ID`) ~ "Completado",
                            .default = "Pendiente"))

respuestas_diario <- principal %>% 
  mutate(dias = floor_date(fecha, "day")) %>% 
  group_by(dias) %>% 
  count() 

#Temas personalizados  ----------------------------------------
#Highcharts
tema_general_hc <- hc_theme_merge(
  hc_theme_elementary(),
  hc_theme(
    colors = c("#14213D","#E5E5E5","#FCA311","#298DB4","#29BEB4"),
    chart = list(
      backgroundColor = "#FFF",
      style = list(
          fontFamily = "Roboto",
          color = "#000000"),
      zoomType = "x"
    ),
    title = list(
        align = "left",
        style = list(
          fontFamily = "Roboto",
          color = "#000000",
          fontWeight = "bold")
    ),
    subtitle = list(
        align = "left",
        style = list(
          fontFamily = "Roboto",
          color = "#000000",
          fontWeight = "bold")
    )
  )
)


```


Seguros Universales
========================================================================


Row {data-height=150}
-----------------------------------------------------------------------


### Value Boxes {.no-title}


```{r Datos principales}

# respuestas_totales <- count(principal[which(principal$estado=="Completado"),])

respuestas_global <- principal %>% 
  group_by(estado) %>% 
  summarise(respuestas = n()) %>% 
  mutate(prop = round(respuestas/sum(respuestas)*100,0))

#Datos para MoE
respuestas_totales <- count(principal[which(principal$estado=="Completado"),])

margen_error_pct <- function(n, N = NULL, p = 0.5, nivel_conf = 0.95) {
  z <- qnorm(1 - (1 - nivel_conf) / 2)
  me <- z * sqrt((p * (1 - p)) / n)
  
  if (!is.null(N)) {
    me <- me * sqrt((N - n) / (N - 1))
  }
  return(me * 100)
}

moe <- round(margen_error_pct( respuestas_totales, 
                       N = nrow(principal)),digits = 2)

layout_column_wrap(
  width = 1/4,
  height = 140,
  gap = 5, #Espacio entre card de elementos en px
  value_box(
    h1("Población", style = "font-size: 18px; font-weight: bold; font-family: Roboto;"),
    value = formatC(nrow(principal),big.mark = ","),
    showcase = bs_icon("people-fill"),
    theme = value_box_theme(bg = "#FFF", fg = "#29BEB4")),
  value_box(
    h1("Respuestas", style = "font-size: 18px; font-weight: bold; font-family: Roboto;"),
    value = formatC(respuestas_global$respuestas[which(respuestas_global$estado=="Completado")],big.mark = ","),
    showcase = bs_icon("person-fill-check"),
    theme = value_box_theme(bg = "#FFF", fg = "#29BEB4")),
  value_box(
    h1("Avance", style = "font-size: 18px; font-weight: bold; font-family: Roboto;"),
    value = paste(respuestas_global$prop[which(respuestas_global$estado=="Completado")],"%"),
    showcase = bs_icon("stars"),
    theme = value_box_theme(bg = "#FFF", fg = "#29BEB4")),
  value_box(
    h1("MoE 95%CL", style = "font-size: 18px; font-weight: bold; font-family: Roboto;"),
    value = paste(moe$n,"%"),
    showcase = bs_icon("clipboard-pulse"),
    theme = value_box_theme(bg = "#FFF", fg = "#29BEB4"))
)


```


Row {data-height=350}
-----------------------------------------------------------------------


```{r Respuestas diarias}

layout_column_wrap(
  width = 1,
  height = 340,
  card(
  full_screen = TRUE,
  card_body(
    respuestas_diario %>% 
      mutate(tiempo = dias %>% datetime_to_timestamp()) %>% 
      hchart("spline", hcaes(x = tiempo, y = n), name = "Respuestas") %>%
      hc_title(text = "Respuestas") %>%
      hc_subtitle(text = "Tendencia diaria") %>% 
      hc_xAxis(type = "datetime", labels = list(format = "{value:%d-%b}"), title = list(text = "")) %>% 
      hc_yAxis(title = list(text = "Cantidad de Respuestas")) %>%
      hc_plotOptions(spline = list(
        lineWidth = 3,
        # states = list(hover = list(lineWidth = 5)), #resalta la linea al pasar el mouse
        marker = list(enabled = FALSE),
        dataLabels=list(enabled=TRUE, format="{point.y:.0f}")
      )) %>% 
      hc_add_theme(tema_general_hc) %>% 
      hc_exporting(enabled = TRUE)
  ))
)


```


Row {data-height=350}
-----------------------------------------------------------------------

```{r Respuestas por Genero }

layout_column_wrap(
  width = NULL,
  style = css(grid_template_columns = "1fr 2fr"),
  height = 340,
  card(
    full_screen = TRUE,
    card_body(
      principal %>%
      filter(estado=="Completado") %>% 
      group_by(genero) %>%
      count() %>% 
      ungroup() %>% 
      hchart(type="pie",hcaes(x=genero,y=n),name="Género") %>% 
      hc_title(text="Respuestas por Género")%>%
      # hc_subtitle(text="") %>%
      hc_plotOptions(pie=list(
        innerSize="55%",
        tooltip=list(pointFormat="{point.y:,.0f} ({point.percentage:.0f}%)"),
        dataLabels=list(enabled=TRUE,
                        format="{point.name}</br>{point.y:,.0f} ({point.percentage:.0f}%)"))
        )%>%
      hc_yAxis(title=list(text=""))%>%
      hc_xAxis(title=list(text=""))%>%
      hc_add_theme(tema_general_hc) %>% 
      hc_exporting(enabled=TRUE)
  )),
  card(
    full_screen = TRUE,
    card_body(
     principal %>%
      filter(estado=="Completado") %>% 
      group_by(floor_date(fecha, "day"),genero) %>%
      count() %>% 
      rename("dias"=1) %>% 
      ungroup() %>% 
      mutate(tiempo = dias %>% datetime_to_timestamp()) %>% 
      hchart("spline", hcaes(x = tiempo, y = n, group = genero)) %>%
      hc_title(text = "Respuestas por Género") %>%
      hc_subtitle(text = "Tendencia diaria") %>% 
      hc_xAxis(type = "datetime", labels = list(format = "{value:%d-%b}"), title = list(text = "")) %>% 
      hc_yAxis(title = list(text = "Cantidad de Respuestas")) %>%
      hc_plotOptions(spline = list(
        lineWidth = 2,
        states = list(hover = list(lineWidth = 5)), #resalta la linea al pasar el mouse
        marker = list(enabled = FALSE),
        dataLabels=list(enabled=TRUE, format="<span style='color:{series.color}'>{point.y:.0f}</span>"))
        ) %>% 
      hc_add_theme(tema_general_hc) %>% 
      hc_exporting(enabled = TRUE)

  ))
)

```


Row {data-height=350}
-----------------------------------------------------------------------

```{r Respuestas por Jerarquia }

layout_column_wrap(
  width = NULL,
  style = css(grid_template_columns = "1fr 2fr"),
  height = 340,
  card(
    full_screen = TRUE,
    card_body(
      principal %>%
      filter(estado=="Completado") %>% 
      group_by(nivel_jerarquico) %>%
      count() %>% 
      ungroup() %>% 
      hchart(type="pie",hcaes(x=nivel_jerarquico,y=n),name="Nivel Jerárquico") %>% 
      hc_title(text="Respuestas por Nivel Jerárquico")%>%
      # hc_subtitle(text="") %>%
      hc_plotOptions(pie=list(
        innerSize="55%",
        tooltip=list(pointFormat="{point.y:,.0f} ({point.percentage:.0f}%)"),
        dataLabels=list(enabled=TRUE,
                        format="{point.name}</br>{point.y:,.0f} ({point.percentage:.0f}%)"))
        )%>%
      hc_yAxis(title=list(text=""))%>%
      hc_xAxis(title=list(text=""))%>%
      hc_add_theme(tema_general_hc) %>% 
      hc_exporting(enabled=TRUE)
  )),
  card(
    full_screen = TRUE,
    card_body(
     principal %>%
      filter(estado=="Completado") %>% 
      group_by(floor_date(fecha, "day"),nivel_jerarquico) %>%
      count() %>% 
      rename("dias"=1) %>% 
      ungroup() %>% 
      mutate(tiempo = dias %>% datetime_to_timestamp()) %>% 
      hchart("spline", hcaes(x = tiempo, y = n, group = nivel_jerarquico)) %>%
      hc_title(text = "Respuestas por Nivel Jerárquico") %>%
      hc_subtitle(text = "Tendencia diaria") %>% 
      hc_xAxis(type = "datetime", labels = list(format = "{value:%d-%b}"), title = list(text = "")) %>% 
      hc_yAxis(title = list(text = "Cantidad de Respuestas")) %>%
      hc_plotOptions(spline = list(
        lineWidth = 2,
        states = list(hover = list(lineWidth = 5)), #resalta la linea al pasar el mouse
        marker = list(enabled = FALSE),
        dataLabels=list(enabled=TRUE, format="<span style='color:{series.color}'>{point.y:.0f}</span>"))
        ) %>% 
      hc_add_theme(tema_general_hc) %>% 
      hc_exporting(enabled = TRUE)

  ))
)

```


Row {data-height=350}
-----------------------------------------------------------------------

```{r Respuestas por Tiempo Laboral}

layout_column_wrap(
  width = NULL,
  style = css(grid_template_columns = "1fr 2fr"),
  height = 340,
  card(
    full_screen = TRUE,
    card_body(
      principal %>%
      filter(estado=="Completado") %>% 
      group_by(tiempo_laboral) %>%
      count() %>% 
      ungroup() %>% 
      hchart(type="pie",hcaes(x=tiempo_laboral,y=n),name="Tiempo de Trabajo") %>% 
      hc_title(text="Respuestas por Tiempo de Trabajo")%>%
      # hc_subtitle(text="") %>%
      hc_plotOptions(pie=list(
        innerSize="55%",
        tooltip=list(pointFormat="{point.y:,.0f} ({point.percentage:.0f}%)"),
        dataLabels=list(enabled=TRUE,
                        format="{point.name}</br>{point.y:,.0f} ({point.percentage:.0f}%)"))
        )%>%
      hc_yAxis(title=list(text=""))%>%
      hc_xAxis(title=list(text=""))%>%
      hc_add_theme(tema_general_hc) %>% 
      hc_exporting(enabled=TRUE)
  )),
  card(
    full_screen = TRUE,
    card_body(
     principal %>%
      filter(estado=="Completado") %>% 
      group_by(floor_date(fecha, "day"),tiempo_laboral) %>%
      count() %>% 
      rename("dias"=1) %>% 
      ungroup() %>% 
      mutate(tiempo = dias %>% datetime_to_timestamp()) %>% 
      hchart("spline", hcaes(x = tiempo, y = n, group = tiempo_laboral)) %>%
      hc_title(text = "Respuestas por Tiempo de Trabajo") %>%
      hc_subtitle(text = "Tendencia diaria") %>% 
      hc_xAxis(type = "datetime", labels = list(format = "{value:%d-%b}"), title = list(text = "")) %>% 
      hc_yAxis(title = list(text = "Cantidad de Respuestas")) %>%
      hc_plotOptions(spline = list(
        lineWidth = 2,
        states = list(hover = list(lineWidth = 5)), #resalta la linea al pasar el mouse
        marker = list(enabled = FALSE),
        dataLabels=list(enabled=TRUE, format="<span style='color:{series.color}'>{point.y:.0f}</span>"))
        ) %>% 
      hc_add_theme(tema_general_hc) %>% 
      hc_exporting(enabled = TRUE)

  ))
)

```


Row {data-height=350}
-----------------------------------------------------------------------

```{r Respuestas por Generacion}

layout_column_wrap(
  width = NULL,
  style = css(grid_template_columns = "1fr 2fr"),
  height = 340,
  card(
    full_screen = TRUE,
    card_body(
      principal %>%
      filter(estado=="Completado") %>% 
      group_by(generacion) %>%
      count() %>% 
      ungroup() %>% 
      hchart(type="pie",hcaes(x=generacion,y=n),name="Generación") %>% 
      hc_title(text="Respuestas por Generación")%>%
      # hc_subtitle(text="") %>%
      hc_plotOptions(pie=list(
        innerSize="55%",
        tooltip=list(pointFormat="{point.y:,.0f} ({point.percentage:.0f}%)"),
        dataLabels=list(enabled=TRUE,
                        format="{point.name}</br>{point.y:,.0f} ({point.percentage:.0f}%)"))
        )%>%
      hc_yAxis(title=list(text=""))%>%
      hc_xAxis(title=list(text=""))%>%
      hc_add_theme(tema_general_hc) %>% 
      hc_exporting(enabled=TRUE)
  )),
  card(
    full_screen = TRUE,
    card_body(
     principal %>%
      filter(estado=="Completado") %>% 
      group_by(floor_date(fecha, "day"),generacion) %>%
      count() %>% 
      rename("dias"=1) %>% 
      ungroup() %>% 
      mutate(tiempo = dias %>% datetime_to_timestamp()) %>% 
      hchart("spline", hcaes(x = tiempo, y = n, group = generacion)) %>%
      hc_title(text = "Respuestas por Generación") %>%
      hc_subtitle(text = "Tendencia diaria") %>% 
      hc_xAxis(type = "datetime", labels = list(format = "{value:%d-%b}"), title = list(text = "")) %>% 
      hc_yAxis(title = list(text = "Cantidad de Respuestas")) %>%
      hc_plotOptions(spline = list(
        lineWidth = 2,
        states = list(hover = list(lineWidth = 5)), #resalta la linea al pasar el mouse
        marker = list(enabled = FALSE),
        dataLabels=list(enabled=TRUE, format="<span style='color:{series.color}'>{point.y:.0f}</span>"))
        ) %>% 
      hc_add_theme(tema_general_hc) %>% 
      hc_exporting(enabled = TRUE)

  ))
)

```


Row {data-height=450}
-----------------------------------------------------------------------


```{r Avance por Area}

contador_area <- principal %>% 
  filter(!is.na(area1)) %>% # Evitar vacios
  group_by(area1,estado) %>% 
  summarise(respuestas = n()) %>% 
  mutate(prop = round(respuestas/sum(respuestas)*100,0)) %>%
  pivot_wider(names_from = estado, values_from = c(respuestas,prop), values_fill = 0) %>% 
  mutate(total_respuestas = rowSums(across(starts_with("respuestas"))),
         total_prop = rowSums(across(starts_with("prop"))))


layout_column_wrap(
  width = 1,
  height = 440,
  card(
  full_screen = TRUE,
  card_body(
   contador_area %>% 
    hchart("bar", hcaes(x = area1, y = total_prop, z = total_respuestas), name = "Población", showInLegend = TRUE,
           borderRadius = 10,
           dataLabels=list(enabled=TRUE, format="{point.z:.0f}")) %>%
    hc_add_series(type = "bar",data = contador_area,hcaes(x = area1, y = prop_Completado, z = respuestas_Completado),
                  name = "Completado", color = "#29BEB4",showInLegend = TRUE,
                  borderRadius = 10,
                  dataLabels=list(enabled=TRUE, format="<span style='color:{series.color}'>{point.z:.0f} ({point.y:.0f}%)</span>")) %>%
    hc_title(text = "Avance de Respuestas por Área") %>%
    # hc_subtitle(text = "Frecuencias por Nivel de Respuesta") %>%
    hc_xAxis(title = list(text = "")) %>% 
    hc_yAxis(title = list(text = "Porcentaje"),ceiling = 100, labels = list(format = "{text}%")) %>%
    hc_colors(c("#EBEBEB"))%>%
    hc_plotOptions(bar=list(
      grouping = FALSE, 
      # pointPadding = 0,      # SUPERPOSICIÓN TOTAL
      pointPlacement = 0    # MISMA POSICIÓN EXACTA
      # groupPadding = 0,      # MISMO GRUPO (sin separación)
    )) %>%
    hc_tooltip(pointFormat = "<span style='color:{point.color}'>●</span> {series.name}: <b>{point.z:.0f}
               ({point.y:.0f}%)") %>% 
    hc_scrollbar(enabled = TRUE) %>% 
    hc_add_theme(tema_general_hc) %>% 
    hc_exporting(enabled = TRUE)
  ))
)

```


Row {data-height=12}
-----------------------------------------------------------------------

<div style="display:flex; justify-content:space-between; align-items:center;
            width:100%; margin-top:4px; margin-bottom:4px;">

  <!-- Izquierda -->
  <p style="background:transparent; padding:4px; border-radius:6px;
            font-size:10px; color:#003366; margin:0;">
    Powered by 
    <a href="https://insightdap.com/" target="_blank"
       style="color:#003366; font-weight:bold; text-decoration:none;">
      Insight Data Analytics Partners®
    </a>
  </p>

  <!-- Derecha -->
  <p style="background:transparent; padding:4px; border-radius:6px;
            font-size:10px; color:#003366; margin:0; text-align:right;">
    <b>Última actualización:</b>
   `r format(ultima_actualizacion, "%d-%m-%Y %H:%M",tz = "America/El_Salvador")`
  </p>

</div>




Hospital Ángeles
========================================================================


Row {data-height=150}
-----------------------------------------------------------------------


```{r, include=FALSE}
#Importación   --------------------------------------------------------
data <- read_sheet("1nENmasEndrqqa3aBcASpMpbB3RPp1UxcfC0unWS98mA")
principal <- read_sheet("1KX7OtyGvOR72StII-XS4gaJIK9Fl3kRP_msw0EtyaPY") %>% 
  filter(company == "HOSPITAL ANGELES")

# principal <- principal %>%
#   mutate(user_login = as.character(user_login),
#          user_pass = as.character(user_pass))

data <- data %>%
  mutate(fecha = `Submitted at`- hours(6)) %>%
  relocate(fecha, .after = `Submitted at`)

principal <- principal %>% 
  left_join(data,
            by="ref", multiple = "first")

principal <- principal %>% 
  mutate(estado = case_when(!is.na(`Submission ID`) ~ "Completado",
                            .default = "Pendiente"))

respuestas_diario <- principal %>% 
  mutate(dias = floor_date(fecha, "day")) %>% 
  group_by(dias) %>% 
  count() 

```


### Value Boxes {.no-title}


```{r}

# respuestas_totales <- count(principal[which(principal$estado=="Completado"),])

respuestas_global <- principal %>% 
  group_by(estado) %>% 
  summarise(respuestas = n()) %>% 
  mutate(prop = round(respuestas/sum(respuestas)*100,0))

#Datos para MoE
respuestas_totales <- count(principal[which(principal$estado=="Completado"),])

margen_error_pct <- function(n, N = NULL, p = 0.5, nivel_conf = 0.95) {
  z <- qnorm(1 - (1 - nivel_conf) / 2)
  me <- z * sqrt((p * (1 - p)) / n)
  
  if (!is.null(N)) {
    me <- me * sqrt((N - n) / (N - 1))
  }
  return(me * 100)
}

moe <- round(margen_error_pct( respuestas_totales, 
                       N = nrow(principal)),digits = 2)

layout_column_wrap(
  width = 1/4,
  height = 140,
  gap = 5, #Espacio entre card de elementos en px
  value_box(
    h1("Población", style = "font-size: 18px; font-weight: bold; font-family: Roboto;"),
    value = formatC(nrow(principal),big.mark = ","),
    showcase = bs_icon("people-fill"),
    theme = value_box_theme(bg = "#FFF", fg = "#29BEB4")),
  value_box(
    h1("Respuestas", style = "font-size: 18px; font-weight: bold; font-family: Roboto;"),
    value = formatC(respuestas_global$respuestas[which(respuestas_global$estado=="Completado")],big.mark = ","),
    showcase = bs_icon("person-fill-check"),
    theme = value_box_theme(bg = "#FFF", fg = "#29BEB4")),
  value_box(
    h1("Avance", style = "font-size: 18px; font-weight: bold; font-family: Roboto;"),
    value = paste(respuestas_global$prop[which(respuestas_global$estado=="Completado")],"%"),
    showcase = bs_icon("stars"),
    theme = value_box_theme(bg = "#FFF", fg = "#29BEB4")),
  value_box(
    h1("MoE 95%CL", style = "font-size: 18px; font-weight: bold; font-family: Roboto;"),
    value = paste(moe$n,"%"),
    showcase = bs_icon("clipboard-pulse"),
    theme = value_box_theme(bg = "#FFF", fg = "#29BEB4"))
)


```


Row {data-height=350}
-----------------------------------------------------------------------


```{r}

layout_column_wrap(
  width = 1,
  height = 340,
  card(
  full_screen = TRUE,
  card_body(
    respuestas_diario %>% 
      mutate(tiempo = dias %>% datetime_to_timestamp()) %>% 
      hchart("spline", hcaes(x = tiempo, y = n), name = "Respuestas") %>%
      hc_title(text = "Respuestas") %>%
      hc_subtitle(text = "Tendencia diaria") %>% 
      hc_xAxis(type = "datetime", labels = list(format = "{value:%d-%b}"), title = list(text = "")) %>% 
      hc_yAxis(title = list(text = "Cantidad de Respuestas")) %>%
      hc_plotOptions(spline = list(
        lineWidth = 3,
        # states = list(hover = list(lineWidth = 5)), #resalta la linea al pasar el mouse
        marker = list(enabled = FALSE),
        dataLabels=list(enabled=TRUE, format="{point.y:.0f}")
      )) %>% 
      hc_add_theme(tema_general_hc) %>% 
      hc_exporting(enabled = TRUE)
  ))
)


```


Row {data-height=350}
-----------------------------------------------------------------------

```{r}

layout_column_wrap(
  width = NULL,
  style = css(grid_template_columns = "1fr 2fr"),
  height = 340,
  card(
    full_screen = TRUE,
    card_body(
      principal %>%
      filter(estado=="Completado") %>% 
      group_by(genero) %>%
      count() %>% 
      ungroup() %>% 
      hchart(type="pie",hcaes(x=genero,y=n),name="Género") %>% 
      hc_title(text="Respuestas por Género")%>%
      # hc_subtitle(text="") %>%
      hc_plotOptions(pie=list(
        innerSize="55%",
        tooltip=list(pointFormat="{point.y:,.0f} ({point.percentage:.0f}%)"),
        dataLabels=list(enabled=TRUE,
                        format="{point.name}</br>{point.y:,.0f} ({point.percentage:.0f}%)"))
        )%>%
      hc_yAxis(title=list(text=""))%>%
      hc_xAxis(title=list(text=""))%>%
      hc_add_theme(tema_general_hc) %>% 
      hc_exporting(enabled=TRUE)
  )),
  card(
    full_screen = TRUE,
    card_body(
     principal %>%
      filter(estado=="Completado") %>% 
      group_by(floor_date(fecha, "day"),genero) %>%
      count() %>% 
      rename("dias"=1) %>% 
      ungroup() %>% 
      mutate(tiempo = dias %>% datetime_to_timestamp()) %>% 
      hchart("spline", hcaes(x = tiempo, y = n, group = genero)) %>%
      hc_title(text = "Respuestas por Género") %>%
      hc_subtitle(text = "Tendencia diaria") %>% 
      hc_xAxis(type = "datetime", labels = list(format = "{value:%d-%b}"), title = list(text = "")) %>% 
      hc_yAxis(title = list(text = "Cantidad de Respuestas")) %>%
      hc_plotOptions(spline = list(
        lineWidth = 2,
        states = list(hover = list(lineWidth = 5)), #resalta la linea al pasar el mouse
        marker = list(enabled = FALSE),
        dataLabels=list(enabled=TRUE, format="<span style='color:{series.color}'>{point.y:.0f}</span>"))
        ) %>% 
      hc_add_theme(tema_general_hc) %>% 
      hc_exporting(enabled = TRUE)

  ))
)

```


Row {data-height=350}
-----------------------------------------------------------------------

```{r}

layout_column_wrap(
  width = NULL,
  style = css(grid_template_columns = "1fr 2fr"),
  height = 340,
  card(
    full_screen = TRUE,
    card_body(
      principal %>%
      filter(estado=="Completado") %>% 
      group_by(nivel_jerarquico) %>%
      count() %>% 
      ungroup() %>% 
      hchart(type="pie",hcaes(x=nivel_jerarquico,y=n),name="Nivel Jerárquico") %>% 
      hc_title(text="Respuestas por Nivel Jerárquico")%>%
      # hc_subtitle(text="") %>%
      hc_plotOptions(pie=list(
        innerSize="55%",
        tooltip=list(pointFormat="{point.y:,.0f} ({point.percentage:.0f}%)"),
        dataLabels=list(enabled=TRUE,
                        format="{point.name}</br>{point.y:,.0f} ({point.percentage:.0f}%)"))
        )%>%
      hc_yAxis(title=list(text=""))%>%
      hc_xAxis(title=list(text=""))%>%
      hc_add_theme(tema_general_hc) %>% 
      hc_exporting(enabled=TRUE)
  )),
  card(
    full_screen = TRUE,
    card_body(
     principal %>%
      filter(estado=="Completado") %>% 
      group_by(floor_date(fecha, "day"),nivel_jerarquico) %>%
      count() %>% 
      rename("dias"=1) %>% 
      ungroup() %>% 
      mutate(tiempo = dias %>% datetime_to_timestamp()) %>% 
      hchart("spline", hcaes(x = tiempo, y = n, group = nivel_jerarquico)) %>%
      hc_title(text = "Respuestas por Nivel Jerárquico") %>%
      hc_subtitle(text = "Tendencia diaria") %>% 
      hc_xAxis(type = "datetime", labels = list(format = "{value:%d-%b}"), title = list(text = "")) %>% 
      hc_yAxis(title = list(text = "Cantidad de Respuestas")) %>%
      hc_plotOptions(spline = list(
        lineWidth = 2,
        states = list(hover = list(lineWidth = 5)), #resalta la linea al pasar el mouse
        marker = list(enabled = FALSE),
        dataLabels=list(enabled=TRUE, format="<span style='color:{series.color}'>{point.y:.0f}</span>"))
        ) %>% 
      hc_add_theme(tema_general_hc) %>% 
      hc_exporting(enabled = TRUE)

  ))
)

```


Row {data-height=350}
-----------------------------------------------------------------------

```{r}

layout_column_wrap(
  width = NULL,
  style = css(grid_template_columns = "1fr 2fr"),
  height = 340,
  card(
    full_screen = TRUE,
    card_body(
      principal %>%
      filter(estado=="Completado") %>% 
      group_by(tiempo_laboral) %>%
      count() %>% 
      ungroup() %>% 
      hchart(type="pie",hcaes(x=tiempo_laboral,y=n),name="Tiempo de Trabajo") %>% 
      hc_title(text="Respuestas por Tiempo de Trabajo")%>%
      # hc_subtitle(text="") %>%
      hc_plotOptions(pie=list(
        innerSize="55%",
        tooltip=list(pointFormat="{point.y:,.0f} ({point.percentage:.0f}%)"),
        dataLabels=list(enabled=TRUE,
                        format="{point.name}</br>{point.y:,.0f} ({point.percentage:.0f}%)"))
        )%>%
      hc_yAxis(title=list(text=""))%>%
      hc_xAxis(title=list(text=""))%>%
      hc_add_theme(tema_general_hc) %>% 
      hc_exporting(enabled=TRUE)
  )),
  card(
    full_screen = TRUE,
    card_body(
     principal %>%
      filter(estado=="Completado") %>% 
      group_by(floor_date(fecha, "day"),tiempo_laboral) %>%
      count() %>% 
      rename("dias"=1) %>% 
      ungroup() %>% 
      mutate(tiempo = dias %>% datetime_to_timestamp()) %>% 
      hchart("spline", hcaes(x = tiempo, y = n, group = tiempo_laboral)) %>%
      hc_title(text = "Respuestas por Tiempo de Trabajo") %>%
      hc_subtitle(text = "Tendencia diaria") %>% 
      hc_xAxis(type = "datetime", labels = list(format = "{value:%d-%b}"), title = list(text = "")) %>% 
      hc_yAxis(title = list(text = "Cantidad de Respuestas")) %>%
      hc_plotOptions(spline = list(
        lineWidth = 2,
        states = list(hover = list(lineWidth = 5)), #resalta la linea al pasar el mouse
        marker = list(enabled = FALSE),
        dataLabels=list(enabled=TRUE, format="<span style='color:{series.color}'>{point.y:.0f}</span>"))
        ) %>% 
      hc_add_theme(tema_general_hc) %>% 
      hc_exporting(enabled = TRUE)

  ))
)

```


Row {data-height=350}
-----------------------------------------------------------------------

```{r}

layout_column_wrap(
  width = NULL,
  style = css(grid_template_columns = "1fr 2fr"),
  height = 340,
  card(
    full_screen = TRUE,
    card_body(
      principal %>%
      filter(estado=="Completado") %>% 
      group_by(generacion) %>%
      count() %>% 
      ungroup() %>% 
      hchart(type="pie",hcaes(x=generacion,y=n),name="Generación") %>% 
      hc_title(text="Respuestas por Generación")%>%
      # hc_subtitle(text="") %>%
      hc_plotOptions(pie=list(
        innerSize="55%",
        tooltip=list(pointFormat="{point.y:,.0f} ({point.percentage:.0f}%)"),
        dataLabels=list(enabled=TRUE,
                        format="{point.name}</br>{point.y:,.0f} ({point.percentage:.0f}%)"))
        )%>%
      hc_yAxis(title=list(text=""))%>%
      hc_xAxis(title=list(text=""))%>%
      hc_add_theme(tema_general_hc) %>% 
      hc_exporting(enabled=TRUE)
  )),
  card(
    full_screen = TRUE,
    card_body(
     principal %>%
      filter(estado=="Completado") %>% 
      group_by(floor_date(fecha, "day"),generacion) %>%
      count() %>% 
      rename("dias"=1) %>% 
      ungroup() %>% 
      mutate(tiempo = dias %>% datetime_to_timestamp()) %>% 
      hchart("spline", hcaes(x = tiempo, y = n, group = generacion)) %>%
      hc_title(text = "Respuestas por Generación") %>%
      hc_subtitle(text = "Tendencia diaria") %>% 
      hc_xAxis(type = "datetime", labels = list(format = "{value:%d-%b}"), title = list(text = "")) %>% 
      hc_yAxis(title = list(text = "Cantidad de Respuestas")) %>%
      hc_plotOptions(spline = list(
        lineWidth = 2,
        states = list(hover = list(lineWidth = 5)), #resalta la linea al pasar el mouse
        marker = list(enabled = FALSE),
        dataLabels=list(enabled=TRUE, format="<span style='color:{series.color}'>{point.y:.0f}</span>"))
        ) %>% 
      hc_add_theme(tema_general_hc) %>% 
      hc_exporting(enabled = TRUE)

  ))
)

```


Row {data-height=450}
-----------------------------------------------------------------------


```{r}

contador_area <- principal %>% 
  filter(!is.na(area1)) %>% # Evitar vacios
  group_by(area1,estado) %>% 
  summarise(respuestas = n()) %>% 
  mutate(prop = round(respuestas/sum(respuestas)*100,0)) %>%
  pivot_wider(names_from = estado, values_from = c(respuestas,prop), values_fill = 0) %>% 
  mutate(total_respuestas = rowSums(across(starts_with("respuestas"))),
         total_prop = rowSums(across(starts_with("prop"))))


layout_column_wrap(
  width = 1,
  height = 440,
  card(
  full_screen = TRUE,
  card_body(
   contador_area %>% 
    hchart("bar", hcaes(x = area1, y = total_prop, z = total_respuestas), name = "Población", showInLegend = TRUE,
           borderRadius = 10,
           dataLabels=list(enabled=TRUE, format="{point.z:.0f}")) %>%
    hc_add_series(type = "bar",data = contador_area,hcaes(x = area1, y = prop_Completado, z = respuestas_Completado),
                  name = "Completado", color = "#29BEB4",showInLegend = TRUE,
                  borderRadius = 10,
                  dataLabels=list(enabled=TRUE, format="<span style='color:{series.color}'>{point.z:.0f} ({point.y:.0f}%)</span>")) %>%
    hc_title(text = "Avance de Respuestas por Área") %>%
    # hc_subtitle(text = "Frecuencias por Nivel de Respuesta") %>%
    hc_xAxis(title = list(text = "")) %>% 
    hc_yAxis(title = list(text = "Porcentaje"),ceiling = 100, labels = list(format = "{text}%")) %>%
    hc_colors(c("#EBEBEB"))%>%
    hc_plotOptions(bar=list(
      grouping = FALSE, 
      # pointPadding = 0,      # SUPERPOSICIÓN TOTAL
      pointPlacement = 0    # MISMA POSICIÓN EXACTA
      # groupPadding = 0,      # MISMO GRUPO (sin separación)
    )) %>%
    hc_tooltip(pointFormat = "<span style='color:{point.color}'>●</span> {series.name}: <b>{point.z:.0f}
               ({point.y:.0f}%)") %>% 
    hc_scrollbar(enabled = TRUE) %>% 
    hc_add_theme(tema_general_hc) %>% 
    hc_exporting(enabled = TRUE)
  ))
)

```


Row {data-height=12}
-----------------------------------------------------------------------

<div style="display:flex; justify-content:space-between; align-items:center;
            width:100%; margin-top:4px; margin-bottom:4px;">

  <!-- Izquierda -->
  <p style="background:transparent; padding:4px; border-radius:6px;
            font-size:10px; color:#003366; margin:0;">
    Powered by 
    <a href="https://insightdap.com/" target="_blank"
       style="color:#003366; font-weight:bold; text-decoration:none;">
      Insight Data Analytics Partners®
    </a>
  </p>

  <!-- Derecha -->
  <p style="background:transparent; padding:4px; border-radius:6px;
            font-size:10px; color:#003366; margin:0; text-align:right;">
    <b>Última actualización:</b>
   `r format(ultima_actualizacion, "%d-%m-%Y %H:%M",tz = "America/El_Salvador")`
  </p>

</div>


MedHos
========================================================================


Row {data-height=150}
-----------------------------------------------------------------------

```{r, include=FALSE}
#Importación   --------------------------------------------------------
data <- read_sheet("1Aqk4TtI2oQL_eiSANAtTw6ft0zHRX_AseXD0IIThX6c")
principal <- read_sheet("1KX7OtyGvOR72StII-XS4gaJIK9Fl3kRP_msw0EtyaPY") %>% 
  filter(company == "MEDHOS/DIAGNOSTIX")

# principal <- principal %>%
#   mutate(user_login = as.character(user_login),
#          user_pass = as.character(user_pass))

data <- data %>%
  mutate(fecha = `Submitted at`- hours(6)) %>%
  relocate(fecha, .after = `Submitted at`)

principal <- principal %>% 
  left_join(data,
            by="ref", multiple = "first")

principal <- principal %>% 
  mutate(estado = case_when(!is.na(`Submission ID`) ~ "Completado",
                            .default = "Pendiente"))

respuestas_diario <- principal %>% 
  mutate(dias = floor_date(fecha, "day")) %>% 
  group_by(dias) %>% 
  count() 

```


### Value Boxes {.no-title}


```{r}

# respuestas_totales <- count(principal[which(principal$estado=="Completado"),])

respuestas_global <- principal %>% 
  group_by(estado) %>% 
  summarise(respuestas = n()) %>% 
  mutate(prop = round(respuestas/sum(respuestas)*100,0))

#Datos para MoE
respuestas_totales <- count(principal[which(principal$estado=="Completado"),])

margen_error_pct <- function(n, N = NULL, p = 0.5, nivel_conf = 0.95) {
  z <- qnorm(1 - (1 - nivel_conf) / 2)
  me <- z * sqrt((p * (1 - p)) / n)
  
  if (!is.null(N)) {
    me <- me * sqrt((N - n) / (N - 1))
  }
  return(me * 100)
}

moe <- round(margen_error_pct( respuestas_totales, 
                       N = nrow(principal)),digits = 2)

layout_column_wrap(
  width = 1/4,
  height = 140,
  gap = 5, #Espacio entre card de elementos en px
  value_box(
    h1("Población", style = "font-size: 18px; font-weight: bold; font-family: Roboto;"),
    value = formatC(nrow(principal),big.mark = ","),
    showcase = bs_icon("people-fill"),
    theme = value_box_theme(bg = "#FFF", fg = "#29BEB4")),
  value_box(
    h1("Respuestas", style = "font-size: 18px; font-weight: bold; font-family: Roboto;"),
    value = formatC(respuestas_global$respuestas[which(respuestas_global$estado=="Completado")],big.mark = ","),
    showcase = bs_icon("person-fill-check"),
    theme = value_box_theme(bg = "#FFF", fg = "#29BEB4")),
  value_box(
    h1("Avance", style = "font-size: 18px; font-weight: bold; font-family: Roboto;"),
    value = paste(respuestas_global$prop[which(respuestas_global$estado=="Completado")],"%"),
    showcase = bs_icon("stars"),
    theme = value_box_theme(bg = "#FFF", fg = "#29BEB4")),
  value_box(
    h1("MoE 95%CL", style = "font-size: 18px; font-weight: bold; font-family: Roboto;"),
    value = paste(moe$n,"%"),
    showcase = bs_icon("clipboard-pulse"),
    theme = value_box_theme(bg = "#FFF", fg = "#29BEB4"))
)


```


Row {data-height=350}
-----------------------------------------------------------------------


```{r}

layout_column_wrap(
  width = 1,
  height = 340,
  card(
  full_screen = TRUE,
  card_body(
    respuestas_diario %>% 
      mutate(tiempo = dias %>% datetime_to_timestamp()) %>% 
      hchart("spline", hcaes(x = tiempo, y = n), name = "Respuestas") %>%
      hc_title(text = "Respuestas") %>%
      hc_subtitle(text = "Tendencia diaria") %>% 
      hc_xAxis(type = "datetime", labels = list(format = "{value:%d-%b}"), title = list(text = "")) %>% 
      hc_yAxis(title = list(text = "Cantidad de Respuestas")) %>%
      hc_plotOptions(spline = list(
        lineWidth = 3,
        # states = list(hover = list(lineWidth = 5)), #resalta la linea al pasar el mouse
        marker = list(enabled = FALSE),
        dataLabels=list(enabled=TRUE, format="{point.y:.0f}")
      )) %>% 
      hc_add_theme(tema_general_hc) %>% 
      hc_exporting(enabled = TRUE)
  ))
)


```


Row {data-height=350}
-----------------------------------------------------------------------

```{r}

layout_column_wrap(
  width = NULL,
  style = css(grid_template_columns = "1fr 2fr"),
  height = 340,
  card(
    full_screen = TRUE,
    card_body(
      principal %>%
      filter(estado=="Completado") %>% 
      group_by(genero) %>%
      count() %>% 
      ungroup() %>% 
      hchart(type="pie",hcaes(x=genero,y=n),name="Género") %>% 
      hc_title(text="Respuestas por Género")%>%
      # hc_subtitle(text="") %>%
      hc_plotOptions(pie=list(
        innerSize="55%",
        tooltip=list(pointFormat="{point.y:,.0f} ({point.percentage:.0f}%)"),
        dataLabels=list(enabled=TRUE,
                        format="{point.name}</br>{point.y:,.0f} ({point.percentage:.0f}%)"))
        )%>%
      hc_yAxis(title=list(text=""))%>%
      hc_xAxis(title=list(text=""))%>%
      hc_add_theme(tema_general_hc) %>% 
      hc_exporting(enabled=TRUE)
  )),
  card(
    full_screen = TRUE,
    card_body(
     principal %>%
      filter(estado=="Completado") %>% 
      group_by(floor_date(fecha, "day"),genero) %>%
      count() %>% 
      rename("dias"=1) %>% 
      ungroup() %>% 
      mutate(tiempo = dias %>% datetime_to_timestamp()) %>% 
      hchart("spline", hcaes(x = tiempo, y = n, group = genero)) %>%
      hc_title(text = "Respuestas por Género") %>%
      hc_subtitle(text = "Tendencia diaria") %>% 
      hc_xAxis(type = "datetime", labels = list(format = "{value:%d-%b}"), title = list(text = "")) %>% 
      hc_yAxis(title = list(text = "Cantidad de Respuestas")) %>%
      hc_plotOptions(spline = list(
        lineWidth = 2,
        states = list(hover = list(lineWidth = 5)), #resalta la linea al pasar el mouse
        marker = list(enabled = FALSE),
        dataLabels=list(enabled=TRUE, format="<span style='color:{series.color}'>{point.y:.0f}</span>"))
        ) %>% 
      hc_add_theme(tema_general_hc) %>% 
      hc_exporting(enabled = TRUE)

  ))
)

```


Row {data-height=350}
-----------------------------------------------------------------------

```{r}

layout_column_wrap(
  width = NULL,
  style = css(grid_template_columns = "1fr 2fr"),
  height = 340,
  card(
    full_screen = TRUE,
    card_body(
      principal %>%
      filter(estado=="Completado") %>% 
      group_by(nivel_jerarquico) %>%
      count() %>% 
      ungroup() %>% 
      hchart(type="pie",hcaes(x=nivel_jerarquico,y=n),name="Nivel Jerárquico") %>% 
      hc_title(text="Respuestas por Nivel Jerárquico")%>%
      # hc_subtitle(text="") %>%
      hc_plotOptions(pie=list(
        innerSize="55%",
        tooltip=list(pointFormat="{point.y:,.0f} ({point.percentage:.0f}%)"),
        dataLabels=list(enabled=TRUE,
                        format="{point.name}</br>{point.y:,.0f} ({point.percentage:.0f}%)"))
        )%>%
      hc_yAxis(title=list(text=""))%>%
      hc_xAxis(title=list(text=""))%>%
      hc_add_theme(tema_general_hc) %>% 
      hc_exporting(enabled=TRUE)
  )),
  card(
    full_screen = TRUE,
    card_body(
     principal %>%
      filter(estado=="Completado") %>% 
      group_by(floor_date(fecha, "day"),nivel_jerarquico) %>%
      count() %>% 
      rename("dias"=1) %>% 
      ungroup() %>% 
      mutate(tiempo = dias %>% datetime_to_timestamp()) %>% 
      hchart("spline", hcaes(x = tiempo, y = n, group = nivel_jerarquico)) %>%
      hc_title(text = "Respuestas por Nivel Jerárquico") %>%
      hc_subtitle(text = "Tendencia diaria") %>% 
      hc_xAxis(type = "datetime", labels = list(format = "{value:%d-%b}"), title = list(text = "")) %>% 
      hc_yAxis(title = list(text = "Cantidad de Respuestas")) %>%
      hc_plotOptions(spline = list(
        lineWidth = 2,
        states = list(hover = list(lineWidth = 5)), #resalta la linea al pasar el mouse
        marker = list(enabled = FALSE),
        dataLabels=list(enabled=TRUE, format="<span style='color:{series.color}'>{point.y:.0f}</span>"))
        ) %>% 
      hc_add_theme(tema_general_hc) %>% 
      hc_exporting(enabled = TRUE)

  ))
)

```


Row {data-height=350}
-----------------------------------------------------------------------

```{r}

layout_column_wrap(
  width = NULL,
  style = css(grid_template_columns = "1fr 2fr"),
  height = 340,
  card(
    full_screen = TRUE,
    card_body(
      principal %>%
      filter(estado=="Completado") %>% 
      group_by(tiempo_laboral) %>%
      count() %>% 
      ungroup() %>% 
      hchart(type="pie",hcaes(x=tiempo_laboral,y=n),name="Tiempo de Trabajo") %>% 
      hc_title(text="Respuestas por Tiempo de Trabajo")%>%
      # hc_subtitle(text="") %>%
      hc_plotOptions(pie=list(
        innerSize="55%",
        tooltip=list(pointFormat="{point.y:,.0f} ({point.percentage:.0f}%)"),
        dataLabels=list(enabled=TRUE,
                        format="{point.name}</br>{point.y:,.0f} ({point.percentage:.0f}%)"))
        )%>%
      hc_yAxis(title=list(text=""))%>%
      hc_xAxis(title=list(text=""))%>%
      hc_add_theme(tema_general_hc) %>% 
      hc_exporting(enabled=TRUE)
  )),
  card(
    full_screen = TRUE,
    card_body(
     principal %>%
      filter(estado=="Completado") %>% 
      group_by(floor_date(fecha, "day"),tiempo_laboral) %>%
      count() %>% 
      rename("dias"=1) %>% 
      ungroup() %>% 
      mutate(tiempo = dias %>% datetime_to_timestamp()) %>% 
      hchart("spline", hcaes(x = tiempo, y = n, group = tiempo_laboral)) %>%
      hc_title(text = "Respuestas por Tiempo de Trabajo") %>%
      hc_subtitle(text = "Tendencia diaria") %>% 
      hc_xAxis(type = "datetime", labels = list(format = "{value:%d-%b}"), title = list(text = "")) %>% 
      hc_yAxis(title = list(text = "Cantidad de Respuestas")) %>%
      hc_plotOptions(spline = list(
        lineWidth = 2,
        states = list(hover = list(lineWidth = 5)), #resalta la linea al pasar el mouse
        marker = list(enabled = FALSE),
        dataLabels=list(enabled=TRUE, format="<span style='color:{series.color}'>{point.y:.0f}</span>"))
        ) %>% 
      hc_add_theme(tema_general_hc) %>% 
      hc_exporting(enabled = TRUE)

  ))
)

```


Row {data-height=350}
-----------------------------------------------------------------------

```{r}

layout_column_wrap(
  width = NULL,
  style = css(grid_template_columns = "1fr 2fr"),
  height = 340,
  card(
    full_screen = TRUE,
    card_body(
      principal %>%
      filter(estado=="Completado") %>% 
      group_by(generacion) %>%
      count() %>% 
      ungroup() %>% 
      hchart(type="pie",hcaes(x=generacion,y=n),name="Generación") %>% 
      hc_title(text="Respuestas por Generación")%>%
      # hc_subtitle(text="") %>%
      hc_plotOptions(pie=list(
        innerSize="55%",
        tooltip=list(pointFormat="{point.y:,.0f} ({point.percentage:.0f}%)"),
        dataLabels=list(enabled=TRUE,
                        format="{point.name}</br>{point.y:,.0f} ({point.percentage:.0f}%)"))
        )%>%
      hc_yAxis(title=list(text=""))%>%
      hc_xAxis(title=list(text=""))%>%
      hc_add_theme(tema_general_hc) %>% 
      hc_exporting(enabled=TRUE)
  )),
  card(
    full_screen = TRUE,
    card_body(
     principal %>%
      filter(estado=="Completado") %>% 
      group_by(floor_date(fecha, "day"),generacion) %>%
      count() %>% 
      rename("dias"=1) %>% 
      ungroup() %>% 
      mutate(tiempo = dias %>% datetime_to_timestamp()) %>% 
      hchart("spline", hcaes(x = tiempo, y = n, group = generacion)) %>%
      hc_title(text = "Respuestas por Generación") %>%
      hc_subtitle(text = "Tendencia diaria") %>% 
      hc_xAxis(type = "datetime", labels = list(format = "{value:%d-%b}"), title = list(text = "")) %>% 
      hc_yAxis(title = list(text = "Cantidad de Respuestas")) %>%
      hc_plotOptions(spline = list(
        lineWidth = 2,
        states = list(hover = list(lineWidth = 5)), #resalta la linea al pasar el mouse
        marker = list(enabled = FALSE),
        dataLabels=list(enabled=TRUE, format="<span style='color:{series.color}'>{point.y:.0f}</span>"))
        ) %>% 
      hc_add_theme(tema_general_hc) %>% 
      hc_exporting(enabled = TRUE)

  ))
)

```


Row {data-height=450}
-----------------------------------------------------------------------


```{r}

contador_area <- principal %>% 
  filter(!is.na(area1)) %>% # Evitar vacios
  group_by(area1,estado) %>% 
  summarise(respuestas = n()) %>% 
  mutate(prop = round(respuestas/sum(respuestas)*100,0)) %>%
  pivot_wider(names_from = estado, values_from = c(respuestas,prop), values_fill = 0) %>% 
  mutate(total_respuestas = rowSums(across(starts_with("respuestas"))),
         total_prop = rowSums(across(starts_with("prop"))))


layout_column_wrap(
  width = 1,
  height = 440,
  card(
  full_screen = TRUE,
  card_body(
   contador_area %>% 
    hchart("bar", hcaes(x = area1, y = total_prop, z = total_respuestas), name = "Población", showInLegend = TRUE,
           borderRadius = 10,
           dataLabels=list(enabled=TRUE, format="{point.z:.0f}")) %>%
    hc_add_series(type = "bar",data = contador_area,hcaes(x = area1, y = prop_Completado, z = respuestas_Completado),
                  name = "Completado", color = "#29BEB4",showInLegend = TRUE,
                  borderRadius = 10,
                  dataLabels=list(enabled=TRUE, format="<span style='color:{series.color}'>{point.z:.0f} ({point.y:.0f}%)</span>")) %>%
    hc_title(text = "Avance de Respuestas por Área") %>%
    # hc_subtitle(text = "Frecuencias por Nivel de Respuesta") %>%
    hc_xAxis(title = list(text = "")) %>% 
    hc_yAxis(title = list(text = "Porcentaje"),ceiling = 100, labels = list(format = "{text}%")) %>%
    hc_colors(c("#EBEBEB"))%>%
    hc_plotOptions(bar=list(
      grouping = FALSE, 
      # pointPadding = 0,      # SUPERPOSICIÓN TOTAL
      pointPlacement = 0    # MISMA POSICIÓN EXACTA
      # groupPadding = 0,      # MISMO GRUPO (sin separación)
    )) %>%
    hc_tooltip(pointFormat = "<span style='color:{point.color}'>●</span> {series.name}: <b>{point.z:.0f}
               ({point.y:.0f}%)") %>% 
    hc_scrollbar(enabled = TRUE) %>% 
    hc_add_theme(tema_general_hc) %>% 
    hc_exporting(enabled = TRUE)
  ))
)

```


Row {data-height=12}
-----------------------------------------------------------------------

<div style="display:flex; justify-content:space-between; align-items:center;
            width:100%; margin-top:4px; margin-bottom:4px;">

  <!-- Izquierda -->
  <p style="background:transparent; padding:4px; border-radius:6px;
            font-size:10px; color:#003366; margin:0;">
    Powered by 
    <a href="https://insightdap.com/" target="_blank"
       style="color:#003366; font-weight:bold; text-decoration:none;">
      Insight Data Analytics Partners®
    </a>
  </p>

  <!-- Derecha -->
  <p style="background:transparent; padding:4px; border-radius:6px;
            font-size:10px; color:#003366; margin:0; text-align:right;">
    <b>Última actualización:</b>
   `r format(ultima_actualizacion, "%d-%m-%Y %H:%M",tz = "America/El_Salvador")`
  </p>

</div>


Grupo Sanas
========================================================================


Row {data-height=150}
-----------------------------------------------------------------------

```{r, include=FALSE}
#Importación   --------------------------------------------------------
data <- read_sheet("1II3UE6Bc2fPjPcpxaAMVC5h5oEQrNYourOWAXdYDHHs")
principal <- read_sheet("1KX7OtyGvOR72StII-XS4gaJIK9Fl3kRP_msw0EtyaPY") %>% 
  filter(company == "GRUPO SANAS")

# principal <- principal %>%
#   mutate(user_login = as.character(user_login),
#          user_pass = as.character(user_pass))

data <- data %>%
  mutate(fecha = `Submitted at`- hours(6)) %>%
  relocate(fecha, .after = `Submitted at`)

principal <- principal %>% 
  left_join(data,
            by="ref", multiple = "first")

principal <- principal %>% 
  mutate(estado = case_when(!is.na(`Submission ID`) ~ "Completado",
                            .default = "Pendiente"))

respuestas_diario <- principal %>% 
  mutate(dias = floor_date(fecha, "day")) %>% 
  group_by(dias) %>% 
  count() 
```


### Value Boxes {.no-title}


```{r}

# respuestas_totales <- count(principal[which(principal$estado=="Completado"),])

respuestas_global <- principal %>% 
  group_by(estado) %>% 
  summarise(respuestas = n()) %>% 
  mutate(prop = round(respuestas/sum(respuestas)*100,0))

#Datos para MoE
respuestas_totales <- count(principal[which(principal$estado=="Completado"),])

margen_error_pct <- function(n, N = NULL, p = 0.5, nivel_conf = 0.95) {
  z <- qnorm(1 - (1 - nivel_conf) / 2)
  me <- z * sqrt((p * (1 - p)) / n)
  
  if (!is.null(N)) {
    me <- me * sqrt((N - n) / (N - 1))
  }
  return(me * 100)
}

moe <- round(margen_error_pct( respuestas_totales, 
                       N = nrow(principal)),digits = 2)

layout_column_wrap(
  width = 1/4,
  height = 140,
  gap = 5, #Espacio entre card de elementos en px
  value_box(
    h1("Población", style = "font-size: 18px; font-weight: bold; font-family: Roboto;"),
    value = formatC(nrow(principal),big.mark = ","),
    showcase = bs_icon("people-fill"),
    theme = value_box_theme(bg = "#FFF", fg = "#29BEB4")),
  value_box(
    h1("Respuestas", style = "font-size: 18px; font-weight: bold; font-family: Roboto;"),
    value = formatC(respuestas_global$respuestas[which(respuestas_global$estado=="Completado")],big.mark = ","),
    showcase = bs_icon("person-fill-check"),
    theme = value_box_theme(bg = "#FFF", fg = "#29BEB4")),
  value_box(
    h1("Avance", style = "font-size: 18px; font-weight: bold; font-family: Roboto;"),
    value = paste(respuestas_global$prop[which(respuestas_global$estado=="Completado")],"%"),
    showcase = bs_icon("stars"),
    theme = value_box_theme(bg = "#FFF", fg = "#29BEB4")),
  value_box(
    h1("MoE 95%CL", style = "font-size: 18px; font-weight: bold; font-family: Roboto;"),
    value = paste(moe$n,"%"),
    showcase = bs_icon("clipboard-pulse"),
    theme = value_box_theme(bg = "#FFF", fg = "#29BEB4"))
)


```


Row {data-height=350}
-----------------------------------------------------------------------


```{r}

layout_column_wrap(
  width = 1,
  height = 340,
  card(
  full_screen = TRUE,
  card_body(
    respuestas_diario %>% 
      mutate(tiempo = dias %>% datetime_to_timestamp()) %>% 
      hchart("spline", hcaes(x = tiempo, y = n), name = "Respuestas") %>%
      hc_title(text = "Respuestas") %>%
      hc_subtitle(text = "Tendencia diaria") %>% 
      hc_xAxis(type = "datetime", labels = list(format = "{value:%d-%b}"), title = list(text = "")) %>% 
      hc_yAxis(title = list(text = "Cantidad de Respuestas")) %>%
      hc_plotOptions(spline = list(
        lineWidth = 3,
        # states = list(hover = list(lineWidth = 5)), #resalta la linea al pasar el mouse
        marker = list(enabled = FALSE),
        dataLabels=list(enabled=TRUE, format="{point.y:.0f}")
      )) %>% 
      hc_add_theme(tema_general_hc) %>% 
      hc_exporting(enabled = TRUE)
  ))
)


```


Row {data-height=350}
-----------------------------------------------------------------------

```{r}

layout_column_wrap(
  width = NULL,
  style = css(grid_template_columns = "1fr 2fr"),
  height = 340,
  card(
    full_screen = TRUE,
    card_body(
      principal %>%
      filter(estado=="Completado") %>% 
      group_by(genero) %>%
      count() %>% 
      ungroup() %>% 
      hchart(type="pie",hcaes(x=genero,y=n),name="Género") %>% 
      hc_title(text="Respuestas por Género")%>%
      # hc_subtitle(text="") %>%
      hc_plotOptions(pie=list(
        innerSize="55%",
        tooltip=list(pointFormat="{point.y:,.0f} ({point.percentage:.0f}%)"),
        dataLabels=list(enabled=TRUE,
                        format="{point.name}</br>{point.y:,.0f} ({point.percentage:.0f}%)"))
        )%>%
      hc_yAxis(title=list(text=""))%>%
      hc_xAxis(title=list(text=""))%>%
      hc_add_theme(tema_general_hc) %>% 
      hc_exporting(enabled=TRUE)
  )),
  card(
    full_screen = TRUE,
    card_body(
     principal %>%
      filter(estado=="Completado") %>% 
      group_by(floor_date(fecha, "day"),genero) %>%
      count() %>% 
      rename("dias"=1) %>% 
      ungroup() %>% 
      mutate(tiempo = dias %>% datetime_to_timestamp()) %>% 
      hchart("spline", hcaes(x = tiempo, y = n, group = genero)) %>%
      hc_title(text = "Respuestas por Género") %>%
      hc_subtitle(text = "Tendencia diaria") %>% 
      hc_xAxis(type = "datetime", labels = list(format = "{value:%d-%b}"), title = list(text = "")) %>% 
      hc_yAxis(title = list(text = "Cantidad de Respuestas")) %>%
      hc_plotOptions(spline = list(
        lineWidth = 2,
        states = list(hover = list(lineWidth = 5)), #resalta la linea al pasar el mouse
        marker = list(enabled = FALSE),
        dataLabels=list(enabled=TRUE, format="<span style='color:{series.color}'>{point.y:.0f}</span>"))
        ) %>% 
      hc_add_theme(tema_general_hc) %>% 
      hc_exporting(enabled = TRUE)

  ))
)

```


Row {data-height=350}
-----------------------------------------------------------------------

```{r}

layout_column_wrap(
  width = NULL,
  style = css(grid_template_columns = "1fr 2fr"),
  height = 340,
  card(
    full_screen = TRUE,
    card_body(
      principal %>%
      filter(estado=="Completado") %>% 
      group_by(nivel_jerarquico) %>%
      count() %>% 
      ungroup() %>% 
      hchart(type="pie",hcaes(x=nivel_jerarquico,y=n),name="Nivel Jerárquico") %>% 
      hc_title(text="Respuestas por Nivel Jerárquico")%>%
      # hc_subtitle(text="") %>%
      hc_plotOptions(pie=list(
        innerSize="55%",
        tooltip=list(pointFormat="{point.y:,.0f} ({point.percentage:.0f}%)"),
        dataLabels=list(enabled=TRUE,
                        format="{point.name}</br>{point.y:,.0f} ({point.percentage:.0f}%)"))
        )%>%
      hc_yAxis(title=list(text=""))%>%
      hc_xAxis(title=list(text=""))%>%
      hc_add_theme(tema_general_hc) %>% 
      hc_exporting(enabled=TRUE)
  )),
  card(
    full_screen = TRUE,
    card_body(
     principal %>%
      filter(estado=="Completado") %>% 
      group_by(floor_date(fecha, "day"),nivel_jerarquico) %>%
      count() %>% 
      rename("dias"=1) %>% 
      ungroup() %>% 
      mutate(tiempo = dias %>% datetime_to_timestamp()) %>% 
      hchart("spline", hcaes(x = tiempo, y = n, group = nivel_jerarquico)) %>%
      hc_title(text = "Respuestas por Nivel Jerárquico") %>%
      hc_subtitle(text = "Tendencia diaria") %>% 
      hc_xAxis(type = "datetime", labels = list(format = "{value:%d-%b}"), title = list(text = "")) %>% 
      hc_yAxis(title = list(text = "Cantidad de Respuestas")) %>%
      hc_plotOptions(spline = list(
        lineWidth = 2,
        states = list(hover = list(lineWidth = 5)), #resalta la linea al pasar el mouse
        marker = list(enabled = FALSE),
        dataLabels=list(enabled=TRUE, format="<span style='color:{series.color}'>{point.y:.0f}</span>"))
        ) %>% 
      hc_add_theme(tema_general_hc) %>% 
      hc_exporting(enabled = TRUE)

  ))
)

```


Row {data-height=350}
-----------------------------------------------------------------------

```{r}

layout_column_wrap(
  width = NULL,
  style = css(grid_template_columns = "1fr 2fr"),
  height = 340,
  card(
    full_screen = TRUE,
    card_body(
      principal %>%
      filter(estado=="Completado") %>% 
      group_by(tiempo_laboral) %>%
      count() %>% 
      ungroup() %>% 
      hchart(type="pie",hcaes(x=tiempo_laboral,y=n),name="Tiempo de Trabajo") %>% 
      hc_title(text="Respuestas por Tiempo de Trabajo")%>%
      # hc_subtitle(text="") %>%
      hc_plotOptions(pie=list(
        innerSize="55%",
        tooltip=list(pointFormat="{point.y:,.0f} ({point.percentage:.0f}%)"),
        dataLabels=list(enabled=TRUE,
                        format="{point.name}</br>{point.y:,.0f} ({point.percentage:.0f}%)"))
        )%>%
      hc_yAxis(title=list(text=""))%>%
      hc_xAxis(title=list(text=""))%>%
      hc_add_theme(tema_general_hc) %>% 
      hc_exporting(enabled=TRUE)
  )),
  card(
    full_screen = TRUE,
    card_body(
     principal %>%
      filter(estado=="Completado") %>% 
      group_by(floor_date(fecha, "day"),tiempo_laboral) %>%
      count() %>% 
      rename("dias"=1) %>% 
      ungroup() %>% 
      mutate(tiempo = dias %>% datetime_to_timestamp()) %>% 
      hchart("spline", hcaes(x = tiempo, y = n, group = tiempo_laboral)) %>%
      hc_title(text = "Respuestas por Tiempo de Trabajo") %>%
      hc_subtitle(text = "Tendencia diaria") %>% 
      hc_xAxis(type = "datetime", labels = list(format = "{value:%d-%b}"), title = list(text = "")) %>% 
      hc_yAxis(title = list(text = "Cantidad de Respuestas")) %>%
      hc_plotOptions(spline = list(
        lineWidth = 2,
        states = list(hover = list(lineWidth = 5)), #resalta la linea al pasar el mouse
        marker = list(enabled = FALSE),
        dataLabels=list(enabled=TRUE, format="<span style='color:{series.color}'>{point.y:.0f}</span>"))
        ) %>% 
      hc_add_theme(tema_general_hc) %>% 
      hc_exporting(enabled = TRUE)

  ))
)

```


Row {data-height=350}
-----------------------------------------------------------------------

```{r}

layout_column_wrap(
  width = NULL,
  style = css(grid_template_columns = "1fr 2fr"),
  height = 340,
  card(
    full_screen = TRUE,
    card_body(
      principal %>%
      filter(estado=="Completado") %>% 
      group_by(generacion) %>%
      count() %>% 
      ungroup() %>% 
      hchart(type="pie",hcaes(x=generacion,y=n),name="Generación") %>% 
      hc_title(text="Respuestas por Generación")%>%
      # hc_subtitle(text="") %>%
      hc_plotOptions(pie=list(
        innerSize="55%",
        tooltip=list(pointFormat="{point.y:,.0f} ({point.percentage:.0f}%)"),
        dataLabels=list(enabled=TRUE,
                        format="{point.name}</br>{point.y:,.0f} ({point.percentage:.0f}%)"))
        )%>%
      hc_yAxis(title=list(text=""))%>%
      hc_xAxis(title=list(text=""))%>%
      hc_add_theme(tema_general_hc) %>% 
      hc_exporting(enabled=TRUE)
  )),
  card(
    full_screen = TRUE,
    card_body(
     principal %>%
      filter(estado=="Completado") %>% 
      group_by(floor_date(fecha, "day"),generacion) %>%
      count() %>% 
      rename("dias"=1) %>% 
      ungroup() %>% 
      mutate(tiempo = dias %>% datetime_to_timestamp()) %>% 
      hchart("spline", hcaes(x = tiempo, y = n, group = generacion)) %>%
      hc_title(text = "Respuestas por Generación") %>%
      hc_subtitle(text = "Tendencia diaria") %>% 
      hc_xAxis(type = "datetime", labels = list(format = "{value:%d-%b}"), title = list(text = "")) %>% 
      hc_yAxis(title = list(text = "Cantidad de Respuestas")) %>%
      hc_plotOptions(spline = list(
        lineWidth = 2,
        states = list(hover = list(lineWidth = 5)), #resalta la linea al pasar el mouse
        marker = list(enabled = FALSE),
        dataLabels=list(enabled=TRUE, format="<span style='color:{series.color}'>{point.y:.0f}</span>"))
        ) %>% 
      hc_add_theme(tema_general_hc) %>% 
      hc_exporting(enabled = TRUE)

  ))
)

```


Row {data-height=450}
-----------------------------------------------------------------------


```{r}

contador_area <- principal %>% 
  filter(!is.na(area1)) %>% # Evitar vacios
  group_by(area1,estado) %>% 
  summarise(respuestas = n()) %>% 
  mutate(prop = round(respuestas/sum(respuestas)*100,0)) %>%
  pivot_wider(names_from = estado, values_from = c(respuestas,prop), values_fill = 0) %>% 
  mutate(total_respuestas = rowSums(across(starts_with("respuestas"))),
         total_prop = rowSums(across(starts_with("prop"))))


layout_column_wrap(
  width = 1,
  height = 440,
  card(
  full_screen = TRUE,
  card_body(
   contador_area %>% 
    hchart("bar", hcaes(x = area1, y = total_prop, z = total_respuestas), name = "Población", showInLegend = TRUE,
           borderRadius = 10,
           dataLabels=list(enabled=TRUE, format="{point.z:.0f}")) %>%
    hc_add_series(type = "bar",data = contador_area,hcaes(x = area1, y = prop_Completado, z = respuestas_Completado),
                  name = "Completado", color = "#29BEB4",showInLegend = TRUE,
                  borderRadius = 10,
                  dataLabels=list(enabled=TRUE, format="<span style='color:{series.color}'>{point.z:.0f} ({point.y:.0f}%)</span>")) %>%
    hc_title(text = "Avance de Respuestas por Área") %>%
    # hc_subtitle(text = "Frecuencias por Nivel de Respuesta") %>%
    hc_xAxis(title = list(text = "")) %>% 
    hc_yAxis(title = list(text = "Porcentaje"),ceiling = 100, labels = list(format = "{text}%")) %>%
    hc_colors(c("#EBEBEB"))%>%
    hc_plotOptions(bar=list(
      grouping = FALSE, 
      # pointPadding = 0,      # SUPERPOSICIÓN TOTAL
      pointPlacement = 0    # MISMA POSICIÓN EXACTA
      # groupPadding = 0,      # MISMO GRUPO (sin separación)
    )) %>%
    hc_tooltip(pointFormat = "<span style='color:{point.color}'>●</span> {series.name}: <b>{point.z:.0f}
               ({point.y:.0f}%)") %>% 
    hc_scrollbar(enabled = TRUE) %>% 
    hc_add_theme(tema_general_hc) %>% 
    hc_exporting(enabled = TRUE)
  ))
)

```


Row {data-height=12}
-----------------------------------------------------------------------

<div style="display:flex; justify-content:space-between; align-items:center;
            width:100%; margin-top:4px; margin-bottom:4px;">

  <!-- Izquierda -->
  <p style="background:transparent; padding:4px; border-radius:6px;
            font-size:10px; color:#003366; margin:0;">
    Powered by 
    <a href="https://insightdap.com/" target="_blank"
       style="color:#003366; font-weight:bold; text-decoration:none;">
      Insight Data Analytics Partners®
    </a>
  </p>

  <!-- Derecha -->
  <p style="background:transparent; padding:4px; border-radius:6px;
            font-size:10px; color:#003366; margin:0; text-align:right;">
    <b>Última actualización:</b>
   `r format(ultima_actualizacion, "%d-%m-%Y %H:%M",tz = "America/El_Salvador")`
  </p>

</div>



Enlaces El Salvador
========================================================================


Row {data-height=150}
-----------------------------------------------------------------------

```{r, include=FALSE}
#Importación   --------------------------------------------------------
data <- read_sheet("10muTaoi8raBu0OnMrGYf10yXhwzj2LXCtTfHbaVQW2w")
principal <- read_sheet("1KX7OtyGvOR72StII-XS4gaJIK9Fl3kRP_msw0EtyaPY") %>% 
  filter(company == "ENLACES EL SALVADOR")

# principal <- principal %>%
#   mutate(user_login = as.character(user_login),
#          user_pass = as.character(user_pass))

data <- data %>%
  mutate(fecha = `Submitted at`- hours(6)) %>%
  relocate(fecha, .after = `Submitted at`)

principal <- principal %>% 
  left_join(data,
            by="ref", multiple = "first")

principal <- principal %>% 
  mutate(estado = case_when(!is.na(`Submission ID`) ~ "Completado",
                            .default = "Pendiente"))

respuestas_diario <- principal %>% 
  mutate(dias = floor_date(fecha, "day")) %>% 
  group_by(dias) %>% 
  count() 

```


### Value Boxes {.no-title}


```{r}

# respuestas_totales <- count(principal[which(principal$estado=="Completado"),])

respuestas_global <- principal %>% 
  group_by(estado) %>% 
  summarise(respuestas = n()) %>% 
  mutate(prop = round(respuestas/sum(respuestas)*100,0))

#Datos para MoE
respuestas_totales <- count(principal[which(principal$estado=="Completado"),])

margen_error_pct <- function(n, N = NULL, p = 0.5, nivel_conf = 0.95) {
  z <- qnorm(1 - (1 - nivel_conf) / 2)
  me <- z * sqrt((p * (1 - p)) / n)
  
  if (!is.null(N)) {
    me <- me * sqrt((N - n) / (N - 1))
  }
  return(me * 100)
}

moe <- round(margen_error_pct( respuestas_totales, 
                       N = nrow(principal)),digits = 2)

layout_column_wrap(
  width = 1/4,
  height = 140,
  gap = 5, #Espacio entre card de elementos en px
  value_box(
    h1("Población", style = "font-size: 18px; font-weight: bold; font-family: Roboto;"),
    value = formatC(nrow(principal),big.mark = ","),
    showcase = bs_icon("people-fill"),
    theme = value_box_theme(bg = "#FFF", fg = "#29BEB4")),
  value_box(
    h1("Respuestas", style = "font-size: 18px; font-weight: bold; font-family: Roboto;"),
    value = formatC(respuestas_global$respuestas[which(respuestas_global$estado=="Completado")],big.mark = ","),
    showcase = bs_icon("person-fill-check"),
    theme = value_box_theme(bg = "#FFF", fg = "#29BEB4")),
  value_box(
    h1("Avance", style = "font-size: 18px; font-weight: bold; font-family: Roboto;"),
    value = paste(respuestas_global$prop[which(respuestas_global$estado=="Completado")],"%"),
    showcase = bs_icon("stars"),
    theme = value_box_theme(bg = "#FFF", fg = "#29BEB4")),
  value_box(
    h1("MoE 95%CL", style = "font-size: 18px; font-weight: bold; font-family: Roboto;"),
    value = paste(moe$n,"%"),
    showcase = bs_icon("clipboard-pulse"),
    theme = value_box_theme(bg = "#FFF", fg = "#29BEB4"))
)


```


Row {data-height=350}
-----------------------------------------------------------------------


```{r}

layout_column_wrap(
  width = 1,
  height = 340,
  card(
  full_screen = TRUE,
  card_body(
    respuestas_diario %>% 
      mutate(tiempo = dias %>% datetime_to_timestamp()) %>% 
      hchart("spline", hcaes(x = tiempo, y = n), name = "Respuestas") %>%
      hc_title(text = "Respuestas") %>%
      hc_subtitle(text = "Tendencia diaria") %>% 
      hc_xAxis(type = "datetime", labels = list(format = "{value:%d-%b}"), title = list(text = "")) %>% 
      hc_yAxis(title = list(text = "Cantidad de Respuestas")) %>%
      hc_plotOptions(spline = list(
        lineWidth = 3,
        # states = list(hover = list(lineWidth = 5)), #resalta la linea al pasar el mouse
        marker = list(enabled = FALSE),
        dataLabels=list(enabled=TRUE, format="{point.y:.0f}")
      )) %>% 
      hc_add_theme(tema_general_hc) %>% 
      hc_exporting(enabled = TRUE)
  ))
)


```


Row {data-height=350}
-----------------------------------------------------------------------

```{r}

layout_column_wrap(
  width = NULL,
  style = css(grid_template_columns = "1fr 2fr"),
  height = 340,
  card(
    full_screen = TRUE,
    card_body(
      principal %>%
      filter(estado=="Completado") %>% 
      group_by(genero) %>%
      count() %>% 
      ungroup() %>% 
      hchart(type="pie",hcaes(x=genero,y=n),name="Género") %>% 
      hc_title(text="Respuestas por Género")%>%
      # hc_subtitle(text="") %>%
      hc_plotOptions(pie=list(
        innerSize="55%",
        tooltip=list(pointFormat="{point.y:,.0f} ({point.percentage:.0f}%)"),
        dataLabels=list(enabled=TRUE,
                        format="{point.name}</br>{point.y:,.0f} ({point.percentage:.0f}%)"))
        )%>%
      hc_yAxis(title=list(text=""))%>%
      hc_xAxis(title=list(text=""))%>%
      hc_add_theme(tema_general_hc) %>% 
      hc_exporting(enabled=TRUE)
  )),
  card(
    full_screen = TRUE,
    card_body(
     principal %>%
      filter(estado=="Completado") %>% 
      group_by(floor_date(fecha, "day"),genero) %>%
      count() %>% 
      rename("dias"=1) %>% 
      ungroup() %>% 
      mutate(tiempo = dias %>% datetime_to_timestamp()) %>% 
      hchart("spline", hcaes(x = tiempo, y = n, group = genero)) %>%
      hc_title(text = "Respuestas por Género") %>%
      hc_subtitle(text = "Tendencia diaria") %>% 
      hc_xAxis(type = "datetime", labels = list(format = "{value:%d-%b}"), title = list(text = "")) %>% 
      hc_yAxis(title = list(text = "Cantidad de Respuestas")) %>%
      hc_plotOptions(spline = list(
        lineWidth = 2,
        states = list(hover = list(lineWidth = 5)), #resalta la linea al pasar el mouse
        marker = list(enabled = FALSE),
        dataLabels=list(enabled=TRUE, format="<span style='color:{series.color}'>{point.y:.0f}</span>"))
        ) %>% 
      hc_add_theme(tema_general_hc) %>% 
      hc_exporting(enabled = TRUE)

  ))
)

```


Row {data-height=350}
-----------------------------------------------------------------------

```{r}

layout_column_wrap(
  width = NULL,
  style = css(grid_template_columns = "1fr 2fr"),
  height = 340,
  card(
    full_screen = TRUE,
    card_body(
      principal %>%
      filter(estado=="Completado") %>% 
      group_by(nivel_jerarquico) %>%
      count() %>% 
      ungroup() %>% 
      hchart(type="pie",hcaes(x=nivel_jerarquico,y=n),name="Nivel Jerárquico") %>% 
      hc_title(text="Respuestas por Nivel Jerárquico")%>%
      # hc_subtitle(text="") %>%
      hc_plotOptions(pie=list(
        innerSize="55%",
        tooltip=list(pointFormat="{point.y:,.0f} ({point.percentage:.0f}%)"),
        dataLabels=list(enabled=TRUE,
                        format="{point.name}</br>{point.y:,.0f} ({point.percentage:.0f}%)"))
        )%>%
      hc_yAxis(title=list(text=""))%>%
      hc_xAxis(title=list(text=""))%>%
      hc_add_theme(tema_general_hc) %>% 
      hc_exporting(enabled=TRUE)
  )),
  card(
    full_screen = TRUE,
    card_body(
     principal %>%
      filter(estado=="Completado") %>% 
      group_by(floor_date(fecha, "day"),nivel_jerarquico) %>%
      count() %>% 
      rename("dias"=1) %>% 
      ungroup() %>% 
      mutate(tiempo = dias %>% datetime_to_timestamp()) %>% 
      hchart("spline", hcaes(x = tiempo, y = n, group = nivel_jerarquico)) %>%
      hc_title(text = "Respuestas por Nivel Jerárquico") %>%
      hc_subtitle(text = "Tendencia diaria") %>% 
      hc_xAxis(type = "datetime", labels = list(format = "{value:%d-%b}"), title = list(text = "")) %>% 
      hc_yAxis(title = list(text = "Cantidad de Respuestas")) %>%
      hc_plotOptions(spline = list(
        lineWidth = 2,
        states = list(hover = list(lineWidth = 5)), #resalta la linea al pasar el mouse
        marker = list(enabled = FALSE),
        dataLabels=list(enabled=TRUE, format="<span style='color:{series.color}'>{point.y:.0f}</span>"))
        ) %>% 
      hc_add_theme(tema_general_hc) %>% 
      hc_exporting(enabled = TRUE)

  ))
)

```


Row {data-height=350}
-----------------------------------------------------------------------

```{r}

layout_column_wrap(
  width = NULL,
  style = css(grid_template_columns = "1fr 2fr"),
  height = 340,
  card(
    full_screen = TRUE,
    card_body(
      principal %>%
      filter(estado=="Completado") %>% 
      group_by(tiempo_laboral) %>%
      count() %>% 
      ungroup() %>% 
      hchart(type="pie",hcaes(x=tiempo_laboral,y=n),name="Tiempo de Trabajo") %>% 
      hc_title(text="Respuestas por Tiempo de Trabajo")%>%
      # hc_subtitle(text="") %>%
      hc_plotOptions(pie=list(
        innerSize="55%",
        tooltip=list(pointFormat="{point.y:,.0f} ({point.percentage:.0f}%)"),
        dataLabels=list(enabled=TRUE,
                        format="{point.name}</br>{point.y:,.0f} ({point.percentage:.0f}%)"))
        )%>%
      hc_yAxis(title=list(text=""))%>%
      hc_xAxis(title=list(text=""))%>%
      hc_add_theme(tema_general_hc) %>% 
      hc_exporting(enabled=TRUE)
  )),
  card(
    full_screen = TRUE,
    card_body(
     principal %>%
      filter(estado=="Completado") %>% 
      group_by(floor_date(fecha, "day"),tiempo_laboral) %>%
      count() %>% 
      rename("dias"=1) %>% 
      ungroup() %>% 
      mutate(tiempo = dias %>% datetime_to_timestamp()) %>% 
      hchart("spline", hcaes(x = tiempo, y = n, group = tiempo_laboral)) %>%
      hc_title(text = "Respuestas por Tiempo de Trabajo") %>%
      hc_subtitle(text = "Tendencia diaria") %>% 
      hc_xAxis(type = "datetime", labels = list(format = "{value:%d-%b}"), title = list(text = "")) %>% 
      hc_yAxis(title = list(text = "Cantidad de Respuestas")) %>%
      hc_plotOptions(spline = list(
        lineWidth = 2,
        states = list(hover = list(lineWidth = 5)), #resalta la linea al pasar el mouse
        marker = list(enabled = FALSE),
        dataLabels=list(enabled=TRUE, format="<span style='color:{series.color}'>{point.y:.0f}</span>"))
        ) %>% 
      hc_add_theme(tema_general_hc) %>% 
      hc_exporting(enabled = TRUE)

  ))
)

```


Row {data-height=350}
-----------------------------------------------------------------------

```{r}

layout_column_wrap(
  width = NULL,
  style = css(grid_template_columns = "1fr 2fr"),
  height = 340,
  card(
    full_screen = TRUE,
    card_body(
      principal %>%
      filter(estado=="Completado") %>% 
      group_by(generacion) %>%
      count() %>% 
      ungroup() %>% 
      hchart(type="pie",hcaes(x=generacion,y=n),name="Generación") %>% 
      hc_title(text="Respuestas por Generación")%>%
      # hc_subtitle(text="") %>%
      hc_plotOptions(pie=list(
        innerSize="55%",
        tooltip=list(pointFormat="{point.y:,.0f} ({point.percentage:.0f}%)"),
        dataLabels=list(enabled=TRUE,
                        format="{point.name}</br>{point.y:,.0f} ({point.percentage:.0f}%)"))
        )%>%
      hc_yAxis(title=list(text=""))%>%
      hc_xAxis(title=list(text=""))%>%
      hc_add_theme(tema_general_hc) %>% 
      hc_exporting(enabled=TRUE)
  )),
  card(
    full_screen = TRUE,
    card_body(
     principal %>%
      filter(estado=="Completado") %>% 
      group_by(floor_date(fecha, "day"),generacion) %>%
      count() %>% 
      rename("dias"=1) %>% 
      ungroup() %>% 
      mutate(tiempo = dias %>% datetime_to_timestamp()) %>% 
      hchart("spline", hcaes(x = tiempo, y = n, group = generacion)) %>%
      hc_title(text = "Respuestas por Generación") %>%
      hc_subtitle(text = "Tendencia diaria") %>% 
      hc_xAxis(type = "datetime", labels = list(format = "{value:%d-%b}"), title = list(text = "")) %>% 
      hc_yAxis(title = list(text = "Cantidad de Respuestas")) %>%
      hc_plotOptions(spline = list(
        lineWidth = 2,
        states = list(hover = list(lineWidth = 5)), #resalta la linea al pasar el mouse
        marker = list(enabled = FALSE),
        dataLabels=list(enabled=TRUE, format="<span style='color:{series.color}'>{point.y:.0f}</span>"))
        ) %>% 
      hc_add_theme(tema_general_hc) %>% 
      hc_exporting(enabled = TRUE)

  ))
)

```


Row {data-height=450}
-----------------------------------------------------------------------


```{r}

contador_area <- principal %>% 
  filter(!is.na(area1)) %>% # Evitar vacios
  group_by(area1,estado) %>% 
  summarise(respuestas = n()) %>% 
  mutate(prop = round(respuestas/sum(respuestas)*100,0)) %>%
  pivot_wider(names_from = estado, values_from = c(respuestas,prop), values_fill = 0) %>% 
  mutate(total_respuestas = rowSums(across(starts_with("respuestas"))),
         total_prop = rowSums(across(starts_with("prop"))))


layout_column_wrap(
  width = 1,
  height = 440,
  card(
  full_screen = TRUE,
  card_body(
   contador_area %>% 
    hchart("bar", hcaes(x = area1, y = total_prop, z = total_respuestas), name = "Población", showInLegend = TRUE,
           borderRadius = 10,
           dataLabels=list(enabled=TRUE, format="{point.z:.0f}")) %>%
    hc_add_series(type = "bar",data = contador_area,hcaes(x = area1, y = prop_Completado, z = respuestas_Completado),
                  name = "Completado", color = "#29BEB4",showInLegend = TRUE,
                  borderRadius = 10,
                  dataLabels=list(enabled=TRUE, format="<span style='color:{series.color}'>{point.z:.0f} ({point.y:.0f}%)</span>")) %>%
    hc_title(text = "Avance de Respuestas por Área") %>%
    # hc_subtitle(text = "Frecuencias por Nivel de Respuesta") %>%
    hc_xAxis(title = list(text = "")) %>% 
    hc_yAxis(title = list(text = "Porcentaje"),ceiling = 100, labels = list(format = "{text}%")) %>%
    hc_colors(c("#EBEBEB"))%>%
    hc_plotOptions(bar=list(
      grouping = FALSE, 
      # pointPadding = 0,      # SUPERPOSICIÓN TOTAL
      pointPlacement = 0    # MISMA POSICIÓN EXACTA
      # groupPadding = 0,      # MISMO GRUPO (sin separación)
    )) %>%
    hc_tooltip(pointFormat = "<span style='color:{point.color}'>●</span> {series.name}: <b>{point.z:.0f}
               ({point.y:.0f}%)") %>% 
    hc_scrollbar(enabled = TRUE) %>% 
    hc_add_theme(tema_general_hc) %>% 
    hc_exporting(enabled = TRUE)
  ))
)

```


Row {data-height=12}
-----------------------------------------------------------------------

<div style="display:flex; justify-content:space-between; align-items:center;
            width:100%; margin-top:4px; margin-bottom:4px;">

  <!-- Izquierda -->
  <p style="background:transparent; padding:4px; border-radius:6px;
            font-size:10px; color:#003366; margin:0;">
    Powered by 
    <a href="https://insightdap.com/" target="_blank"
       style="color:#003366; font-weight:bold; text-decoration:none;">
      Insight Data Analytics Partners®
    </a>
  </p>

  <!-- Derecha -->
  <p style="background:transparent; padding:4px; border-radius:6px;
            font-size:10px; color:#003366; margin:0; text-align:right;">
    <b>Última actualización:</b>
   `r format(ultima_actualizacion, "%d-%m-%Y %H:%M",tz = "America/El_Salvador")`
  </p>

</div>



TREMSA
========================================================================


Row {data-height=150}
-----------------------------------------------------------------------

```{r, include=FALSE}
#Importación   --------------------------------------------------------
data <- read_sheet("1WWSJLRC2uBT3L2pTu-UGX4MrDrGtHKVXkPG_kHqo0bM")
principal <- read_sheet("1KX7OtyGvOR72StII-XS4gaJIK9Fl3kRP_msw0EtyaPY") %>% 
  filter(company == "EMS AMBULANCIAS")

# principal <- principal %>%
#   mutate(user_login = as.character(user_login),
#          user_pass = as.character(user_pass))

data <- data %>%
  mutate(fecha = `Submitted at`- hours(6)) %>%
  relocate(fecha, .after = `Submitted at`)

principal <- principal %>% 
  left_join(data,
            by="ref", multiple = "first")

principal <- principal %>% 
  mutate(estado = case_when(!is.na(`Submission ID`) ~ "Completado",
                            .default = "Pendiente"))

respuestas_diario <- principal %>% 
  mutate(dias = floor_date(fecha, "day")) %>% 
  group_by(dias) %>% 
  count() 

```


### Value Boxes {.no-title}


```{r}

# respuestas_totales <- count(principal[which(principal$estado=="Completado"),])

respuestas_global <- principal %>% 
  group_by(estado) %>% 
  summarise(respuestas = n()) %>% 
  mutate(prop = round(respuestas/sum(respuestas)*100,0))

#Datos para MoE
respuestas_totales <- count(principal[which(principal$estado=="Completado"),])

margen_error_pct <- function(n, N = NULL, p = 0.5, nivel_conf = 0.95) {
  z <- qnorm(1 - (1 - nivel_conf) / 2)
  me <- z * sqrt((p * (1 - p)) / n)
  
  if (!is.null(N)) {
    me <- me * sqrt((N - n) / (N - 1))
  }
  return(me * 100)
}

moe <- round(margen_error_pct( respuestas_totales, 
                       N = nrow(principal)),digits = 2)

layout_column_wrap(
  width = 1/4,
  height = 140,
  gap = 5, #Espacio entre card de elementos en px
  value_box(
    h1("Población", style = "font-size: 18px; font-weight: bold; font-family: Roboto;"),
    value = formatC(nrow(principal),big.mark = ","),
    showcase = bs_icon("people-fill"),
    theme = value_box_theme(bg = "#FFF", fg = "#29BEB4")),
  value_box(
    h1("Respuestas", style = "font-size: 18px; font-weight: bold; font-family: Roboto;"),
    value = formatC(respuestas_global$respuestas[which(respuestas_global$estado=="Completado")],big.mark = ","),
    showcase = bs_icon("person-fill-check"),
    theme = value_box_theme(bg = "#FFF", fg = "#29BEB4")),
  value_box(
    h1("Avance", style = "font-size: 18px; font-weight: bold; font-family: Roboto;"),
    value = paste(respuestas_global$prop[which(respuestas_global$estado=="Completado")],"%"),
    showcase = bs_icon("stars"),
    theme = value_box_theme(bg = "#FFF", fg = "#29BEB4")),
  value_box(
    h1("MoE 95%CL", style = "font-size: 18px; font-weight: bold; font-family: Roboto;"),
    value = paste(moe$n,"%"),
    showcase = bs_icon("clipboard-pulse"),
    theme = value_box_theme(bg = "#FFF", fg = "#29BEB4"))
)


```


Row {data-height=350}
-----------------------------------------------------------------------


```{r}

layout_column_wrap(
  width = 1,
  height = 340,
  card(
  full_screen = TRUE,
  card_body(
    respuestas_diario %>% 
      mutate(tiempo = dias %>% datetime_to_timestamp()) %>% 
      hchart("spline", hcaes(x = tiempo, y = n), name = "Respuestas") %>%
      hc_title(text = "Respuestas") %>%
      hc_subtitle(text = "Tendencia diaria") %>% 
      hc_xAxis(type = "datetime", labels = list(format = "{value:%d-%b}"), title = list(text = "")) %>% 
      hc_yAxis(title = list(text = "Cantidad de Respuestas")) %>%
      hc_plotOptions(spline = list(
        lineWidth = 3,
        # states = list(hover = list(lineWidth = 5)), #resalta la linea al pasar el mouse
        marker = list(enabled = FALSE),
        dataLabels=list(enabled=TRUE, format="{point.y:.0f}")
      )) %>% 
      hc_add_theme(tema_general_hc) %>% 
      hc_exporting(enabled = TRUE)
  ))
)


```


Row {data-height=350}
-----------------------------------------------------------------------

```{r}

layout_column_wrap(
  width = NULL,
  style = css(grid_template_columns = "1fr 2fr"),
  height = 340,
  card(
    full_screen = TRUE,
    card_body(
      principal %>%
      filter(estado=="Completado") %>% 
      group_by(genero) %>%
      count() %>% 
      ungroup() %>% 
      hchart(type="pie",hcaes(x=genero,y=n),name="Género") %>% 
      hc_title(text="Respuestas por Género")%>%
      # hc_subtitle(text="") %>%
      hc_plotOptions(pie=list(
        innerSize="55%",
        tooltip=list(pointFormat="{point.y:,.0f} ({point.percentage:.0f}%)"),
        dataLabels=list(enabled=TRUE,
                        format="{point.name}</br>{point.y:,.0f} ({point.percentage:.0f}%)"))
        )%>%
      hc_yAxis(title=list(text=""))%>%
      hc_xAxis(title=list(text=""))%>%
      hc_add_theme(tema_general_hc) %>% 
      hc_exporting(enabled=TRUE)
  )),
  card(
    full_screen = TRUE,
    card_body(
     principal %>%
      filter(estado=="Completado") %>% 
      group_by(floor_date(fecha, "day"),genero) %>%
      count() %>% 
      rename("dias"=1) %>% 
      ungroup() %>% 
      mutate(tiempo = dias %>% datetime_to_timestamp()) %>% 
      hchart("spline", hcaes(x = tiempo, y = n, group = genero)) %>%
      hc_title(text = "Respuestas por Género") %>%
      hc_subtitle(text = "Tendencia diaria") %>% 
      hc_xAxis(type = "datetime", labels = list(format = "{value:%d-%b}"), title = list(text = "")) %>% 
      hc_yAxis(title = list(text = "Cantidad de Respuestas")) %>%
      hc_plotOptions(spline = list(
        lineWidth = 2,
        states = list(hover = list(lineWidth = 5)), #resalta la linea al pasar el mouse
        marker = list(enabled = FALSE),
        dataLabels=list(enabled=TRUE, format="<span style='color:{series.color}'>{point.y:.0f}</span>"))
        ) %>% 
      hc_add_theme(tema_general_hc) %>% 
      hc_exporting(enabled = TRUE)

  ))
)

```


Row {data-height=350}
-----------------------------------------------------------------------

```{r}

layout_column_wrap(
  width = NULL,
  style = css(grid_template_columns = "1fr 2fr"),
  height = 340,
  card(
    full_screen = TRUE,
    card_body(
      principal %>%
      filter(estado=="Completado") %>% 
      group_by(nivel_jerarquico) %>%
      count() %>% 
      ungroup() %>% 
      hchart(type="pie",hcaes(x=nivel_jerarquico,y=n),name="Nivel Jerárquico") %>% 
      hc_title(text="Respuestas por Nivel Jerárquico")%>%
      # hc_subtitle(text="") %>%
      hc_plotOptions(pie=list(
        innerSize="55%",
        tooltip=list(pointFormat="{point.y:,.0f} ({point.percentage:.0f}%)"),
        dataLabels=list(enabled=TRUE,
                        format="{point.name}</br>{point.y:,.0f} ({point.percentage:.0f}%)"))
        )%>%
      hc_yAxis(title=list(text=""))%>%
      hc_xAxis(title=list(text=""))%>%
      hc_add_theme(tema_general_hc) %>% 
      hc_exporting(enabled=TRUE)
  )),
  card(
    full_screen = TRUE,
    card_body(
     principal %>%
      filter(estado=="Completado") %>% 
      group_by(floor_date(fecha, "day"),nivel_jerarquico) %>%
      count() %>% 
      rename("dias"=1) %>% 
      ungroup() %>% 
      mutate(tiempo = dias %>% datetime_to_timestamp()) %>% 
      hchart("spline", hcaes(x = tiempo, y = n, group = nivel_jerarquico)) %>%
      hc_title(text = "Respuestas por Nivel Jerárquico") %>%
      hc_subtitle(text = "Tendencia diaria") %>% 
      hc_xAxis(type = "datetime", labels = list(format = "{value:%d-%b}"), title = list(text = "")) %>% 
      hc_yAxis(title = list(text = "Cantidad de Respuestas")) %>%
      hc_plotOptions(spline = list(
        lineWidth = 2,
        states = list(hover = list(lineWidth = 5)), #resalta la linea al pasar el mouse
        marker = list(enabled = FALSE),
        dataLabels=list(enabled=TRUE, format="<span style='color:{series.color}'>{point.y:.0f}</span>"))
        ) %>% 
      hc_add_theme(tema_general_hc) %>% 
      hc_exporting(enabled = TRUE)

  ))
)

```


Row {data-height=350}
-----------------------------------------------------------------------

```{r}

layout_column_wrap(
  width = NULL,
  style = css(grid_template_columns = "1fr 2fr"),
  height = 340,
  card(
    full_screen = TRUE,
    card_body(
      principal %>%
      filter(estado=="Completado") %>% 
      group_by(tiempo_laboral) %>%
      count() %>% 
      ungroup() %>% 
      hchart(type="pie",hcaes(x=tiempo_laboral,y=n),name="Tiempo de Trabajo") %>% 
      hc_title(text="Respuestas por Tiempo de Trabajo")%>%
      # hc_subtitle(text="") %>%
      hc_plotOptions(pie=list(
        innerSize="55%",
        tooltip=list(pointFormat="{point.y:,.0f} ({point.percentage:.0f}%)"),
        dataLabels=list(enabled=TRUE,
                        format="{point.name}</br>{point.y:,.0f} ({point.percentage:.0f}%)"))
        )%>%
      hc_yAxis(title=list(text=""))%>%
      hc_xAxis(title=list(text=""))%>%
      hc_add_theme(tema_general_hc) %>% 
      hc_exporting(enabled=TRUE)
  )),
  card(
    full_screen = TRUE,
    card_body(
     principal %>%
      filter(estado=="Completado") %>% 
      group_by(floor_date(fecha, "day"),tiempo_laboral) %>%
      count() %>% 
      rename("dias"=1) %>% 
      ungroup() %>% 
      mutate(tiempo = dias %>% datetime_to_timestamp()) %>% 
      hchart("spline", hcaes(x = tiempo, y = n, group = tiempo_laboral)) %>%
      hc_title(text = "Respuestas por Tiempo de Trabajo") %>%
      hc_subtitle(text = "Tendencia diaria") %>% 
      hc_xAxis(type = "datetime", labels = list(format = "{value:%d-%b}"), title = list(text = "")) %>% 
      hc_yAxis(title = list(text = "Cantidad de Respuestas")) %>%
      hc_plotOptions(spline = list(
        lineWidth = 2,
        states = list(hover = list(lineWidth = 5)), #resalta la linea al pasar el mouse
        marker = list(enabled = FALSE),
        dataLabels=list(enabled=TRUE, format="<span style='color:{series.color}'>{point.y:.0f}</span>"))
        ) %>% 
      hc_add_theme(tema_general_hc) %>% 
      hc_exporting(enabled = TRUE)

  ))
)

```


Row {data-height=350}
-----------------------------------------------------------------------

```{r}

layout_column_wrap(
  width = NULL,
  style = css(grid_template_columns = "1fr 2fr"),
  height = 340,
  card(
    full_screen = TRUE,
    card_body(
      principal %>%
      filter(estado=="Completado") %>% 
      group_by(generacion) %>%
      count() %>% 
      ungroup() %>% 
      hchart(type="pie",hcaes(x=generacion,y=n),name="Generación") %>% 
      hc_title(text="Respuestas por Generación")%>%
      # hc_subtitle(text="") %>%
      hc_plotOptions(pie=list(
        innerSize="55%",
        tooltip=list(pointFormat="{point.y:,.0f} ({point.percentage:.0f}%)"),
        dataLabels=list(enabled=TRUE,
                        format="{point.name}</br>{point.y:,.0f} ({point.percentage:.0f}%)"))
        )%>%
      hc_yAxis(title=list(text=""))%>%
      hc_xAxis(title=list(text=""))%>%
      hc_add_theme(tema_general_hc) %>% 
      hc_exporting(enabled=TRUE)
  )),
  card(
    full_screen = TRUE,
    card_body(
     principal %>%
      filter(estado=="Completado") %>% 
      group_by(floor_date(fecha, "day"),generacion) %>%
      count() %>% 
      rename("dias"=1) %>% 
      ungroup() %>% 
      mutate(tiempo = dias %>% datetime_to_timestamp()) %>% 
      hchart("spline", hcaes(x = tiempo, y = n, group = generacion)) %>%
      hc_title(text = "Respuestas por Generación") %>%
      hc_subtitle(text = "Tendencia diaria") %>% 
      hc_xAxis(type = "datetime", labels = list(format = "{value:%d-%b}"), title = list(text = "")) %>% 
      hc_yAxis(title = list(text = "Cantidad de Respuestas")) %>%
      hc_plotOptions(spline = list(
        lineWidth = 2,
        states = list(hover = list(lineWidth = 5)), #resalta la linea al pasar el mouse
        marker = list(enabled = FALSE),
        dataLabels=list(enabled=TRUE, format="<span style='color:{series.color}'>{point.y:.0f}</span>"))
        ) %>% 
      hc_add_theme(tema_general_hc) %>% 
      hc_exporting(enabled = TRUE)

  ))
)

```


Row {data-height=450}
-----------------------------------------------------------------------


```{r}

contador_area <- principal %>% 
  filter(!is.na(area1)) %>% # Evitar vacios
  group_by(area1,estado) %>% 
  summarise(respuestas = n()) %>% 
  mutate(prop = round(respuestas/sum(respuestas)*100,0)) %>%
  pivot_wider(names_from = estado, values_from = c(respuestas,prop), values_fill = 0) %>% 
  mutate(total_respuestas = rowSums(across(starts_with("respuestas"))),
         total_prop = rowSums(across(starts_with("prop"))))


layout_column_wrap(
  width = 1,
  height = 440,
  card(
  full_screen = TRUE,
  card_body(
   contador_area %>% 
    hchart("bar", hcaes(x = area1, y = total_prop, z = total_respuestas), name = "Población", showInLegend = TRUE,
           borderRadius = 10,
           dataLabels=list(enabled=TRUE, format="{point.z:.0f}")) %>%
    hc_add_series(type = "bar",data = contador_area,hcaes(x = area1, y = prop_Completado, z = respuestas_Completado),
                  name = "Completado", color = "#29BEB4",showInLegend = TRUE,
                  borderRadius = 10,
                  dataLabels=list(enabled=TRUE, format="<span style='color:{series.color}'>{point.z:.0f} ({point.y:.0f}%)</span>")) %>%
    hc_title(text = "Avance de Respuestas por Área") %>%
    # hc_subtitle(text = "Frecuencias por Nivel de Respuesta") %>%
    hc_xAxis(title = list(text = "")) %>% 
    hc_yAxis(title = list(text = "Porcentaje"),ceiling = 100, labels = list(format = "{text}%")) %>%
    hc_colors(c("#EBEBEB"))%>%
    hc_plotOptions(bar=list(
      grouping = FALSE, 
      # pointPadding = 0,      # SUPERPOSICIÓN TOTAL
      pointPlacement = 0    # MISMA POSICIÓN EXACTA
      # groupPadding = 0,      # MISMO GRUPO (sin separación)
    )) %>%
    hc_tooltip(pointFormat = "<span style='color:{point.color}'>●</span> {series.name}: <b>{point.z:.0f}
               ({point.y:.0f}%)") %>% 
    hc_scrollbar(enabled = TRUE) %>% 
    hc_add_theme(tema_general_hc) %>% 
    hc_exporting(enabled = TRUE)
  ))
)

```


Row {data-height=12}
-----------------------------------------------------------------------

<div style="display:flex; justify-content:space-between; align-items:center;
            width:100%; margin-top:4px; margin-bottom:4px;">

  <!-- Izquierda -->
  <p style="background:transparent; padding:4px; border-radius:6px;
            font-size:10px; color:#003366; margin:0;">
    Powered by 
    <a href="https://insightdap.com/" target="_blank"
       style="color:#003366; font-weight:bold; text-decoration:none;">
      Insight Data Analytics Partners®
    </a>
  </p>

  <!-- Derecha -->
  <p style="background:transparent; padding:4px; border-radius:6px;
            font-size:10px; color:#003366; margin:0; text-align:right;">
    <b>Última actualización:</b>
   `r format(ultima_actualizacion, "%d-%m-%Y %H:%M",tz = "America/El_Salvador")`
  </p>

</div>


La Legión
========================================================================


Row {data-height=150}
-----------------------------------------------------------------------

```{r, include=FALSE}
#Importación   --------------------------------------------------------
data <- read_sheet("1lLxPggEL6o4gI0iNAjVldXph42kGy9-2FxApac1t6O0")
principal <- read_sheet("1KX7OtyGvOR72StII-XS4gaJIK9Fl3kRP_msw0EtyaPY") %>% 
  filter(company == "LA LEGION")

data <- data %>%
  mutate(fecha = `Submitted at`- hours(6)) %>%
  relocate(fecha, .after = `Submitted at`)

principal <- principal %>% 
  left_join(data,
            by="ref", multiple = "first")

principal <- principal %>% 
  mutate(estado = case_when(!is.na(`Submission ID`) ~ "Completado",
                            .default = "Pendiente"))

respuestas_diario <- principal %>% 
  mutate(dias = floor_date(fecha, "day")) %>% 
  group_by(dias) %>% 
  count() 
```


### Value Boxes {.no-title}


```{r}

# respuestas_totales <- count(principal[which(principal$estado=="Completado"),])

respuestas_global <- principal %>% 
  group_by(estado) %>% 
  summarise(respuestas = n()) %>% 
  mutate(prop = round(respuestas/sum(respuestas)*100,0))

#Datos para MoE
respuestas_totales <- count(principal[which(principal$estado=="Completado"),])

margen_error_pct <- function(n, N = NULL, p = 0.5, nivel_conf = 0.95) {
  z <- qnorm(1 - (1 - nivel_conf) / 2)
  me <- z * sqrt((p * (1 - p)) / n)
  
  if (!is.null(N)) {
    me <- me * sqrt((N - n) / (N - 1))
  }
  return(me * 100)
}

moe <- round(margen_error_pct( respuestas_totales, 
                       N = nrow(principal)),digits = 2)

layout_column_wrap(
  width = 1/4,
  height = 140,
  gap = 5, #Espacio entre card de elementos en px
  value_box(
    h1("Población", style = "font-size: 18px; font-weight: bold; font-family: Roboto;"),
    value = formatC(nrow(principal),big.mark = ","),
    showcase = bs_icon("people-fill"),
    theme = value_box_theme(bg = "#FFF", fg = "#29BEB4")),
  value_box(
    h1("Respuestas", style = "font-size: 18px; font-weight: bold; font-family: Roboto;"),
    value = formatC(respuestas_global$respuestas[which(respuestas_global$estado=="Completado")],big.mark = ","),
    showcase = bs_icon("person-fill-check"),
    theme = value_box_theme(bg = "#FFF", fg = "#29BEB4")),
  value_box(
    h1("Avance", style = "font-size: 18px; font-weight: bold; font-family: Roboto;"),
    value = paste(respuestas_global$prop[which(respuestas_global$estado=="Completado")],"%"),
    showcase = bs_icon("stars"),
    theme = value_box_theme(bg = "#FFF", fg = "#29BEB4")),
  value_box(
    h1("MoE 95%CL", style = "font-size: 18px; font-weight: bold; font-family: Roboto;"),
    value = paste(moe$n,"%"),
    showcase = bs_icon("clipboard-pulse"),
    theme = value_box_theme(bg = "#FFF", fg = "#29BEB4"))
)


```


Row {data-height=350}
-----------------------------------------------------------------------


```{r}

layout_column_wrap(
  width = 1,
  height = 340,
  card(
  full_screen = TRUE,
  card_body(
    respuestas_diario %>% 
      mutate(tiempo = dias %>% datetime_to_timestamp()) %>% 
      hchart("spline", hcaes(x = tiempo, y = n), name = "Respuestas") %>%
      hc_title(text = "Respuestas") %>%
      hc_subtitle(text = "Tendencia diaria") %>% 
      hc_xAxis(type = "datetime", labels = list(format = "{value:%d-%b}"), title = list(text = "")) %>% 
      hc_yAxis(title = list(text = "Cantidad de Respuestas")) %>%
      hc_plotOptions(spline = list(
        lineWidth = 3,
        # states = list(hover = list(lineWidth = 5)), #resalta la linea al pasar el mouse
        marker = list(enabled = FALSE),
        dataLabels=list(enabled=TRUE, format="{point.y:.0f}")
      )) %>% 
      hc_add_theme(tema_general_hc) %>% 
      hc_exporting(enabled = TRUE)
  ))
)


```


Row {data-height=350}
-----------------------------------------------------------------------

```{r}

layout_column_wrap(
  width = NULL,
  style = css(grid_template_columns = "1fr 2fr"),
  height = 340,
  card(
    full_screen = TRUE,
    card_body(
      principal %>%
      filter(estado=="Completado") %>% 
      group_by(genero) %>%
      count() %>% 
      ungroup() %>% 
      hchart(type="pie",hcaes(x=genero,y=n),name="Género") %>% 
      hc_title(text="Respuestas por Género")%>%
      # hc_subtitle(text="") %>%
      hc_plotOptions(pie=list(
        innerSize="55%",
        tooltip=list(pointFormat="{point.y:,.0f} ({point.percentage:.0f}%)"),
        dataLabels=list(enabled=TRUE,
                        format="{point.name}</br>{point.y:,.0f} ({point.percentage:.0f}%)"))
        )%>%
      hc_yAxis(title=list(text=""))%>%
      hc_xAxis(title=list(text=""))%>%
      hc_add_theme(tema_general_hc) %>% 
      hc_exporting(enabled=TRUE)
  )),
  card(
    full_screen = TRUE,
    card_body(
     principal %>%
      filter(estado=="Completado") %>% 
      group_by(floor_date(fecha, "day"),genero) %>%
      count() %>% 
      rename("dias"=1) %>% 
      ungroup() %>% 
      mutate(tiempo = dias %>% datetime_to_timestamp()) %>% 
      hchart("spline", hcaes(x = tiempo, y = n, group = genero)) %>%
      hc_title(text = "Respuestas por Género") %>%
      hc_subtitle(text = "Tendencia diaria") %>% 
      hc_xAxis(type = "datetime", labels = list(format = "{value:%d-%b}"), title = list(text = "")) %>% 
      hc_yAxis(title = list(text = "Cantidad de Respuestas")) %>%
      hc_plotOptions(spline = list(
        lineWidth = 2,
        states = list(hover = list(lineWidth = 5)), #resalta la linea al pasar el mouse
        marker = list(enabled = FALSE),
        dataLabels=list(enabled=TRUE, format="<span style='color:{series.color}'>{point.y:.0f}</span>"))
        ) %>% 
      hc_add_theme(tema_general_hc) %>% 
      hc_exporting(enabled = TRUE)

  ))
)

```


Row {data-height=350}
-----------------------------------------------------------------------

```{r}

layout_column_wrap(
  width = NULL,
  style = css(grid_template_columns = "1fr 2fr"),
  height = 340,
  card(
    full_screen = TRUE,
    card_body(
      principal %>%
      filter(estado=="Completado") %>% 
      group_by(nivel_jerarquico) %>%
      count() %>% 
      ungroup() %>% 
      hchart(type="pie",hcaes(x=nivel_jerarquico,y=n),name="Nivel Jerárquico") %>% 
      hc_title(text="Respuestas por Nivel Jerárquico")%>%
      # hc_subtitle(text="") %>%
      hc_plotOptions(pie=list(
        innerSize="55%",
        tooltip=list(pointFormat="{point.y:,.0f} ({point.percentage:.0f}%)"),
        dataLabels=list(enabled=TRUE,
                        format="{point.name}</br>{point.y:,.0f} ({point.percentage:.0f}%)"))
        )%>%
      hc_yAxis(title=list(text=""))%>%
      hc_xAxis(title=list(text=""))%>%
      hc_add_theme(tema_general_hc) %>% 
      hc_exporting(enabled=TRUE)
  )),
  card(
    full_screen = TRUE,
    card_body(
     principal %>%
      filter(estado=="Completado") %>% 
      group_by(floor_date(fecha, "day"),nivel_jerarquico) %>%
      count() %>% 
      rename("dias"=1) %>% 
      ungroup() %>% 
      mutate(tiempo = dias %>% datetime_to_timestamp()) %>% 
      hchart("spline", hcaes(x = tiempo, y = n, group = nivel_jerarquico)) %>%
      hc_title(text = "Respuestas por Nivel Jerárquico") %>%
      hc_subtitle(text = "Tendencia diaria") %>% 
      hc_xAxis(type = "datetime", labels = list(format = "{value:%d-%b}"), title = list(text = "")) %>% 
      hc_yAxis(title = list(text = "Cantidad de Respuestas")) %>%
      hc_plotOptions(spline = list(
        lineWidth = 2,
        states = list(hover = list(lineWidth = 5)), #resalta la linea al pasar el mouse
        marker = list(enabled = FALSE),
        dataLabels=list(enabled=TRUE, format="<span style='color:{series.color}'>{point.y:.0f}</span>"))
        ) %>% 
      hc_add_theme(tema_general_hc) %>% 
      hc_exporting(enabled = TRUE)

  ))
)

```


Row {data-height=350}
-----------------------------------------------------------------------

```{r}

layout_column_wrap(
  width = NULL,
  style = css(grid_template_columns = "1fr 2fr"),
  height = 340,
  card(
    full_screen = TRUE,
    card_body(
      principal %>%
      filter(estado=="Completado") %>% 
      group_by(tiempo_laboral) %>%
      count() %>% 
      ungroup() %>% 
      hchart(type="pie",hcaes(x=tiempo_laboral,y=n),name="Tiempo de Trabajo") %>% 
      hc_title(text="Respuestas por Tiempo de Trabajo")%>%
      # hc_subtitle(text="") %>%
      hc_plotOptions(pie=list(
        innerSize="55%",
        tooltip=list(pointFormat="{point.y:,.0f} ({point.percentage:.0f}%)"),
        dataLabels=list(enabled=TRUE,
                        format="{point.name}</br>{point.y:,.0f} ({point.percentage:.0f}%)"))
        )%>%
      hc_yAxis(title=list(text=""))%>%
      hc_xAxis(title=list(text=""))%>%
      hc_add_theme(tema_general_hc) %>% 
      hc_exporting(enabled=TRUE)
  )),
  card(
    full_screen = TRUE,
    card_body(
     principal %>%
      filter(estado=="Completado") %>% 
      group_by(floor_date(fecha, "day"),tiempo_laboral) %>%
      count() %>% 
      rename("dias"=1) %>% 
      ungroup() %>% 
      mutate(tiempo = dias %>% datetime_to_timestamp()) %>% 
      hchart("spline", hcaes(x = tiempo, y = n, group = tiempo_laboral)) %>%
      hc_title(text = "Respuestas por Tiempo de Trabajo") %>%
      hc_subtitle(text = "Tendencia diaria") %>% 
      hc_xAxis(type = "datetime", labels = list(format = "{value:%d-%b}"), title = list(text = "")) %>% 
      hc_yAxis(title = list(text = "Cantidad de Respuestas")) %>%
      hc_plotOptions(spline = list(
        lineWidth = 2,
        states = list(hover = list(lineWidth = 5)), #resalta la linea al pasar el mouse
        marker = list(enabled = FALSE),
        dataLabels=list(enabled=TRUE, format="<span style='color:{series.color}'>{point.y:.0f}</span>"))
        ) %>% 
      hc_add_theme(tema_general_hc) %>% 
      hc_exporting(enabled = TRUE)

  ))
)

```


Row {data-height=350}
-----------------------------------------------------------------------

```{r}

layout_column_wrap(
  width = NULL,
  style = css(grid_template_columns = "1fr 2fr"),
  height = 340,
  card(
    full_screen = TRUE,
    card_body(
      principal %>%
      filter(estado=="Completado") %>% 
      group_by(generacion) %>%
      count() %>% 
      ungroup() %>% 
      hchart(type="pie",hcaes(x=generacion,y=n),name="Generación") %>% 
      hc_title(text="Respuestas por Generación")%>%
      # hc_subtitle(text="") %>%
      hc_plotOptions(pie=list(
        innerSize="55%",
        tooltip=list(pointFormat="{point.y:,.0f} ({point.percentage:.0f}%)"),
        dataLabels=list(enabled=TRUE,
                        format="{point.name}</br>{point.y:,.0f} ({point.percentage:.0f}%)"))
        )%>%
      hc_yAxis(title=list(text=""))%>%
      hc_xAxis(title=list(text=""))%>%
      hc_add_theme(tema_general_hc) %>% 
      hc_exporting(enabled=TRUE)
  )),
  card(
    full_screen = TRUE,
    card_body(
     principal %>%
      filter(estado=="Completado") %>% 
      group_by(floor_date(fecha, "day"),generacion) %>%
      count() %>% 
      rename("dias"=1) %>% 
      ungroup() %>% 
      mutate(tiempo = dias %>% datetime_to_timestamp()) %>% 
      hchart("spline", hcaes(x = tiempo, y = n, group = generacion)) %>%
      hc_title(text = "Respuestas por Generación") %>%
      hc_subtitle(text = "Tendencia diaria") %>% 
      hc_xAxis(type = "datetime", labels = list(format = "{value:%d-%b}"), title = list(text = "")) %>% 
      hc_yAxis(title = list(text = "Cantidad de Respuestas")) %>%
      hc_plotOptions(spline = list(
        lineWidth = 2,
        states = list(hover = list(lineWidth = 5)), #resalta la linea al pasar el mouse
        marker = list(enabled = FALSE),
        dataLabels=list(enabled=TRUE, format="<span style='color:{series.color}'>{point.y:.0f}</span>"))
        ) %>% 
      hc_add_theme(tema_general_hc) %>% 
      hc_exporting(enabled = TRUE)

  ))
)

```


Row {data-height=450}
-----------------------------------------------------------------------


```{r}

contador_area <- principal %>% 
  filter(!is.na(area1)) %>% # Evitar vacios
  group_by(area1,estado) %>% 
  summarise(respuestas = n()) %>% 
  mutate(prop = round(respuestas/sum(respuestas)*100,0)) %>%
  pivot_wider(names_from = estado, values_from = c(respuestas,prop), values_fill = 0) %>% 
  mutate(total_respuestas = rowSums(across(starts_with("respuestas"))),
         total_prop = rowSums(across(starts_with("prop"))))


layout_column_wrap(
  width = 1,
  height = 440,
  card(
  full_screen = TRUE,
  card_body(
   contador_area %>% 
    hchart("bar", hcaes(x = area1, y = total_prop, z = total_respuestas), name = "Población", showInLegend = TRUE,
           borderRadius = 10,
           dataLabels=list(enabled=TRUE, format="{point.z:.0f}")) %>%
    hc_add_series(type = "bar",data = contador_area,hcaes(x = area1, y = prop_Completado, z = respuestas_Completado),
                  name = "Completado", color = "#29BEB4",showInLegend = TRUE,
                  borderRadius = 10,
                  dataLabels=list(enabled=TRUE, format="<span style='color:{series.color}'>{point.z:.0f} ({point.y:.0f}%)</span>")) %>%
    hc_title(text = "Avance de Respuestas por Área") %>%
    # hc_subtitle(text = "Frecuencias por Nivel de Respuesta") %>%
    hc_xAxis(title = list(text = "")) %>% 
    hc_yAxis(title = list(text = "Porcentaje"),ceiling = 100, labels = list(format = "{text}%")) %>%
    hc_colors(c("#EBEBEB"))%>%
    hc_plotOptions(bar=list(
      grouping = FALSE, 
      # pointPadding = 0,      # SUPERPOSICIÓN TOTAL
      pointPlacement = 0    # MISMA POSICIÓN EXACTA
      # groupPadding = 0,      # MISMO GRUPO (sin separación)
    )) %>%
    hc_tooltip(pointFormat = "<span style='color:{point.color}'>●</span> {series.name}: <b>{point.z:.0f}
               ({point.y:.0f}%)") %>% 
    hc_scrollbar(enabled = TRUE) %>% 
    hc_add_theme(tema_general_hc) %>% 
    hc_exporting(enabled = TRUE)
  ))
)

```


Row {data-height=12}
-----------------------------------------------------------------------

<div style="display:flex; justify-content:space-between; align-items:center;
            width:100%; margin-top:4px; margin-bottom:4px;">

  <!-- Izquierda -->
  <p style="background:transparent; padding:4px; border-radius:6px;
            font-size:10px; color:#003366; margin:0;">
    Powered by 
    <a href="https://insightdap.com/" target="_blank"
       style="color:#003366; font-weight:bold; text-decoration:none;">
      Insight Data Analytics Partners®
    </a>
  </p>

  <!-- Derecha -->
  <p style="background:transparent; padding:4px; border-radius:6px;
            font-size:10px; color:#003366; margin:0; text-align:right;">
    <b>Última actualización:</b>
   `r format(ultima_actualizacion, "%d-%m-%Y %H:%M",tz = "America/El_Salvador")`
  </p>

</div>




